臺灣士林地方法院刑事判決　　　　　　　100年度訴字第130號
公　訴　人　臺灣士林地方法院檢察署檢察官
被　　　告　張心嵐
選任辯護人　法律扶助律師張馻哲
被　　　告　潘建均
選任辯護人　法律扶助律師何威儀
被　　　告　張定宇
　　　　　　　　（現另案在法務部矯正署宜蘭監獄執行中）
選任辯護人　法律扶助律師賴俊榮
上列被告等因毒品危害防制條例案件，經檢察官提起公訴（100
年度偵字第1277號、第2482號），本院判決如下：
    主    文
張心嵐犯如附表一至六各編號「罪名及宣告刑」欄所示之罪，各
處如附表一至六各編號之「罪名及宣告刑」欄所示之刑（含主刑
及從刑）。應執行有期徒刑拾陸年。扣案第一級毒品海洛因壹包
（驗餘淨重零點壹貳壹零公克，另含包裝袋壹只）及第二級毒品
甲基安非他命壹包（驗餘淨重零點壹肆零零公克，另含包裝袋壹
只）均沒收銷燬之；扣案插置門號0000000000號ＳＩ
Ｍ卡廠牌為ＮＯＫＩＡ之行動電話壹支、門號00000000
00號ＳＩＭ卡壹張、插置門號0000000000號ＳＩＭ
卡廠牌為ＺＴＥ之行動電話壹支、門號0000000000號
ＳＩＭ卡壹張、分裝袋佰拾貳個均沒收。未扣案販賣第一級
毒品所得新臺幣貳萬壹仟伍佰元及販賣第二級毒品所得新臺幣壹
萬仟貳佰元與潘建均連帶沒收，如全部或一部不能沒收時，以
其等之財產連帶抵償之。
潘建均犯如附表一至六各編號「罪名及宣告刑」欄所示之罪，各
處如附表一至六各編號之「罪名及宣告刑」欄所示之刑（含主刑
及從刑）。應執行有期徒刑拾伍年。扣案第一級毒品海洛因壹包
（驗餘淨重零點壹貳壹零公克，另含包裝袋壹只）及第二級毒品
甲基安非他命壹包（驗餘淨重零點壹肆零零公克，另含包裝袋壹
只）均沒收銷燬之；扣案插置門號0000000000號ＳＩ
Ｍ卡廠牌為ＮＯＫＩＡ之行動電話壹支、門號00000000
00號ＳＩＭ卡壹張、插置門號0000000000號ＳＩＭ
卡廠牌為ＺＴＥ之行動電話壹支、門號0000000000號
ＳＩＭ卡壹張、分裝袋佰拾貳個均沒收。未扣案販賣第一級
毒品所得新臺幣貳萬壹仟伍佰元及販賣第二級毒品所得新臺幣壹
萬仟貳佰元與張心嵐連帶沒收，如全部或一部不能沒收時，以
其等之財產連帶抵償之。
張定宇犯如附表七至八各編號「罪名及宣告刑」欄所示之罪，各
處如附表七至八各編號之「罪名及宣告刑」欄所示之刑（含主刑
及從刑）。又販賣第一級毒品未遂，累犯，處有期徒刑肆年，扣
案第一級毒品海洛因貳包（驗餘淨重總計為零點貳柒零公克，
另含包裝袋貳只）均沒收銷燬之；未扣案插置門號000000
0000號ＳＩＭ卡之行動電話壹支及門號000000000
0號ＳＩＭ卡壹張均沒收，如全部或一部不能沒收，追徵其價額
或以其財產抵償之。應執行有期徒刑玖年。扣案第一級毒品海洛
因貳包（驗餘淨重總計為零點貳柒零公克，另含包裝袋貳只）
均沒收銷燬之；未扣案插置門號0000000000號及門號
0000000000號ＳＩＭ卡之行動電話貳支、門號000
0000000號及門號0000000000號ＳＩＭ卡各壹
張均沒收，如全部或一部不能沒收，追徵其價額或以其財產抵償
之；未扣案販賣第一級毒品所得新臺幣仟元沒收，如全部或一
部不能沒收時，以其財產抵償之。
    犯罪事實
一、張心嵐前於民國95年間因違反毒品危害防制條例之轉讓第一
    級毒品案件，經臺灣板橋地方法院以95年度訴字第1447號判
    決判處有期徒刑1 年2 月，經提起上訴，由臺灣高等法院以
    95年度上訴字第4136號判決駁回上訴確定，經同上法院以96
    年度聲減字第614 號裁定減為有期徒刑7 月確定，於96年7
    月16日徒刑執行完畢。張定宇前於94年間因違反毒品危害防
    制條例之連續施用第一級毒品案件，經本院以94年度訴字第
    902 號判決判處有期徒刑1 年，嗣經上訴，由臺灣高等法院
    以95年度上訴字第1072號判決撤銷，改判處有期徒刑1 年2
    月確定；於95年間因施用第二級毒品、第一級毒品案件，經
    本院以95年度易字第568 號、96年度訴更一字第1 號判決分
    別判處有期徒刑8 月、10月、10月確定；於同年間再因施用
    第一級毒品、第二級毒品案件，經臺灣板橋地方法院以95年
    度訴字第2595號判決分別判處有期徒刑1 年4 月、8 月確定
    ，上開數案件經本院以96年度聲減字第1590號裁定各減為有
    期徒刑7 月、4 月、5 月、5 月、8 月、4 月，並就末5 案
    件合併定其應執行有期徒刑1 年11月確定，經入監執行，於
    97年9 月18日縮短刑期假釋出監付保護管束，嗣遭撤銷假釋
    ，於98年3 月28日入監執行殘刑有期徒刑7 月又16日，於98
    年11月11日縮刑期滿執行完畢。
二、詎張心嵐猶不知悔改，與潘建均共同基於意圖營利販賣如附
    表一、三、五、六編號2 所示之海洛因及販賣如附表二、四
    、六編號1 所示之甲基安非他命之犯意聯絡，先後以門號00
    00000000號、門號0000000000號行動電話作為聯繫工具，於
    如附表一、三、五、六編號2 所示之交易時間、地點進行毒
    品買賣交易，先後共同將海洛因販賣予葉文漟、謝文欽、鄭
    宏彥、石鴻濱（交易時間、交易地點、毒品種類與價格均詳
    如表一、三、五、六編號2 所示）及於如附表二、四、六編
    號1 所示之交易時間、地點進行毒品買賣交易，先後共同將
    甲基安非他命販賣予何鐵城、謝政成、石鴻濱（交易時間、
    交易地點、毒品種類與價格均詳如表二、四、六編號1 所示
    ）牟利。經警於100 年1 月6 日9 時30分許，在張心嵐及潘
    建均位在臺北市中山區○○○路399 巷23號8 樓之住處，扣
    得分裝袋332 個、插置門號0000000000號廠牌為NOKIA 之行
    動電話、插置門號0000000000號廠牌為ZTE 之行動電話各1
    支（各含門號0000000000號、門號0000000000號SIM 卡1 張
    ）、海洛因及甲基安非他命各1 包（驗餘淨重各為0.1210公
    克、0.1400克）。
三、張定宇基於意圖營利販賣如附表七、八所示海洛因之犯意，
    以如附表七、八所示之行動電話門號作為聯繫工具，於如附
    表七、八所示之交易時間、地點進行毒品買賣交易，將海洛
    因販賣予謝文欽、鄭宏彥（交易時間、交易地點、毒品種類
    與價格均詳如附表七、八所示）牟利。張定宇另基於意圖營
    利販賣海洛因之犯意，於100 年1 月6 日9 時許前之某時許
    ，先以其所持用行動電話門號0000000000號行動電話與徐清
    泉聯繫販賣海洛因事宜，隨即於100 年1 月6 日9 時許，在
    臺北市士林區○○○道○ 段128 號前見面，張定宇著手以新
    臺幣（下同）1,000 元價格販賣海洛因1 包予徐清泉牟利，
    即遭警查獲而未能得逞，經警當場扣得張定宇丟棄於地之海
    洛因1 包，另在張定宇身上起獲海洛因1 包（上開2 包驗餘
    淨重總計0.2370公克）。
四、案經臺北市政府警察局士林分局報告臺灣士林地方法院檢察
    署檢察官偵查起訴。
    理     由
一、證據能力：
    證人即如附表一至八所示之購毒者葉文漟、何鐵城、謝文欽
    、謝政成、鄭宏彥、石鴻濱及犯罪事實欄三所示之購毒者徐
    清泉分別於警詢以及在偵查中向檢察官時所為之供證雖均為
    審判外之陳述，惟其等於警詢時所為之供證，均經被告張心
    嵐、潘建均、張定宇及其等選任辯護人於本院準備程序逐一
    提示表示無意見（見本院卷卷二第80頁反面至第82頁、第39
    頁），且本院審酌該等證人於警詢時均依實供明其等獲取所
    施用毒品海洛因、甲基安非他命之來源等情，應屬適當，依
    刑事訴訟法第159 條之5 第1 項規定，自得為證據；另就其
    等偵查中向檢察官所為之證述，並無任何受強暴、脅迫或本
    案相關被告或他人等之外力影響，且均具結在卷，無顯不可
    信之情況存在，據刑事訴訟法第159 條之1 第2 項規定，亦
    得為證據。
二、認定犯罪事實所憑之證據及理由：
    訊據被告張心嵐、潘建均、張定宇坦承基於營利之意圖，以
    其所有如附表一至八所示之行動電話供對外聯繫販賣海洛因
    、甲基安非他命之用，而分別販賣海洛因、甲基安非他命予
    詳如附表一至八各編號所示之證人葉文漟、何鐵城、謝文欽
    、謝政成、鄭宏彥、石鴻濱及徐清泉等情（見本院卷卷二第
    79頁反面、第57頁反面、第38頁反面）；且其等上開於本院
    之自白，並有下列各項證據足認屬實可採：
  (一)有關如附表一至八各編號及犯罪事實欄三所示被告張心嵐、
    潘建均、張定宇販賣海洛因、甲基安非他命給證人葉文漟、
    何鐵城、謝文欽、謝政成、鄭宏彥、石鴻濱及徐清泉等事實
    ，業據證人葉文漟、何鐵城、謝文欽、謝政成、鄭宏彥、石
    鴻濱及徐清泉於警詢中供證及檢察官訊問時均具結後陳明在
    卷（見100 年度偵字第1277號偵查卷卷一【下稱偵卷一】第
    177 頁至第184 頁、第199 頁至第307 頁、第226 頁至第22
    9 頁、第248 頁至第256 頁、第276 頁至第286 頁、第292
    頁至第296 頁、100 年度偵字第1277號偵查卷卷二【下稱偵
    卷二】第20頁、第21頁、第26頁至第28頁、第37頁至第40頁
    、第61頁至第64頁、第79頁至第81頁、第90頁至第94頁），
    其等各自之陳述，先後一致，尚無瑕疵可指。
  (二)又證人葉文漟、何鐵城、謝文欽、謝政成、鄭宏彥、石鴻濱
    所言向被告等購買海洛因、甲基安非他命之供證，並有被告
    等所持用之行動電話門號0000000000號、0000000000號、00
    00000000號為警方依法實施監聽後所製作之通訊監察譯文附
    卷（見偵卷一第14頁至第59頁、第128 頁至第129 頁、偵卷
    二第169頁至第171頁）足以補強，而擔保其等供述之真實性
    。且上開門號係被告所持用，亦經被告等供承無誤（見本院
    卷卷二第79頁），而與證人葉文漟、何鐵城、謝文欽、謝政
    成、鄭宏彥、石鴻濱間確有上開通聯之情節吻合。
  (三)此外並扣有被告張心嵐、潘建均共同販賣毒品所用之分裝袋
    332 個、插置門號0000000000號廠牌為NOKIA 、門號000000
    0000號廠牌為ZTE 之行動電話各1 支（各含門號0000000000
    號、0000000000號SIM 卡1 張）。而自被告張心嵐扣得之米
    白色粉末、白色粉末各1 袋，經送交通部民用航空局航空醫
    務中心（下稱民用航空局）鑑定結果，分別為海洛因（驗餘
    淨重0.1210公克）、甲基安非他命（驗餘淨重0.1400公克）
    ；而自被告張定宇扣得白色粉末2 袋，亦經民用航空局鑑定
    結果為海洛因（總計驗餘淨重為0.2370公克），有民用航空
    局100 年1 月31日航藥鑑字第1000368 號、100 年1 月26日
    航藥鑑字第1000354 號鑑定書各1 紙在卷可憑（見本院卷卷
    二第29頁、第32頁），堪認被告等確有以上開物品為販賣毒
    品之用。
  (四)案經綜合上開所有卷證資料加以判斷後，被告等意圖營利，
    而共同或分別販賣如附表一至八所示海洛因、甲基安非他命
    予證人葉文漟等人及被告張定宇意圖營利販賣海洛因予證人
    徐清泉，被告等每次販賣毒品，或將之摻入葡萄糖稀釋或從
    中抽取約可供自己施用一次毒品數量之不法利益，業據被告
    張心嵐、潘建均、張定宇分別供明在卷（見本院卷卷二第79
    頁反面、第38頁反面），被告等確係基於營利意圖而販賣海
    洛因、甲基安非他命之犯行堪予認定。
  (五)本案事證明確，被告等上開等犯行，均可認定，各應依法論
    罪科刑。
三、論罪科刑之理由：
  (一)核被告張心嵐、潘建均如附表一、三、五、六編號2 所示所
    為，被告張定宇如附表七、八所示所為，均係犯毒品危害防
    制條例第4 條第1 項之販賣第一級毒品罪；被告張心嵐、潘
    建均如附表二、四、六編號1 所示所為，係犯毒品危害防制
    條例第4 條第2 項之販賣第二級毒品罪。被告等持有第一級
    毒品海洛因及被告張心嵐、潘建均持有第二級毒品甲基安非
    他命之低度行為，分別為販賣之高度行為所吸收，均不另論
    科。
  (二)按刑法上販賣罪之完成，與民法上買賣契約之成立，二者之
    概念尚有不同。在民法上，買賣雙方就買賣標的物與價金等
    買賣要件之意思表示一致，其買賣契約固已成立。然刑法上
    之販賣行為，則須以營利為目的，將標的物販入或賣出，有
    一於此，其犯罪行為始為完成，苟行為人尚未將標的物販入
    或賣出，即難謂其販賣行為已屬完成。而所謂賣出，自應以
    標的物已否交付為斷，苟標的物已交付，縱買賣價金尚未給
    付，仍應論以販賣既遂罪；反之，如標的物尚未交付，縱行
    為人已收受價金，仍難謂其販賣行為已屬完成。苟係一次販
    入毒品，分次出售，其第二次以後之販毒行為，如僅收受價
    金，但毒品尚未交付，依上說明，即應論以未遂犯（最高法
    院96年度台上字第1836號判決參照）。次按檢察官代表國家
    提起公訴，依檢察一體原則，到庭實行公訴之檢察官如發現
    起訴書認事用法有明顯錯誤，亦非不得本於自己確信之法律
    見解，於論告時變更起訴之法條，或於不影響基本事實同一
    之情形下，更正或補充原起訴之事實（最高法院100 年度台
    上字第4920號判決參照）。證人徐清泉於偵查中結證稱：伊
    今早去被告張定宇家買1,000 元海洛因，就當場被警察抓到
    ，伊還沒拿到毒品，伊跟被告張定宇先講好，已經要交易了
    ，警察就出來，當場抓到我們在交易等語（見偵卷二第21頁
    ），足認被告張定宇已著手與證人徐清泉約定販賣交易海洛
    因，但尚未交付毒品及收取金錢，依上說明，應成立毒品危
    害防制條例第4 條第6 項、第1 項之販賣第一級毒品海洛因
    未遂罪。公訴意旨認被告張定宇此部分亦構成毒品危害防制
    條例第4 條第1 項之販賣第一級毒品罪，固有未恰，惟此部
    分業經蒞庭檢察官當庭更正論罪法條，基於檢察一體原則，
    自得就更正後之部分予以審酌，附此敘明。
  (三)被告張心嵐、潘建均就如附表一至六所示販賣毒品海洛因、
    甲基安非他命予證人葉文漟、何鐵城、謝文欽、謝政成、鄭
    宏彥、石鴻濱部分，具有犯意聯絡及行為分擔，應屬共同正
    犯。
  (四)被告張心嵐、潘建均所犯如附表一至六所示販賣海洛因及販
    賣甲基安非他命；被告張定宇所犯如附表七、八所示販賣海
    洛因及販賣海洛因予證人徐清泉未遂等行為，均係為滿足各
    次之營利意圖，犯意各別，且每次販賣行為均為各自獨立之
    行為，具有獨立性，並無密切不可分之關係，各應分論併罰
    。
  (五)被告張心嵐、張定宇曾受如犯罪事實一所示之有期徒刑執行
    完畢，有臺灣高等法院被告前案紀錄表1 份附卷可憑（見本
    院卷卷一第271 頁至第329 頁），茲其等於有期徒刑執行完
    畢後5 年內，再分別犯本件有期徒刑以上之數罪，均屬累犯
    ，除其等所涉販賣第一級毒品罪死刑與無期徒刑部分及被告
    張心嵐所涉販賣第二級毒品罪無期徒刑部分依法不得加重外
    ，俱應依刑法第47條第1 項規定，加重其刑。
  (六)被告張定宇於如犯罪事實欄三所示販賣第一級毒品海洛因予
    證人徐清泉之犯行而不遂，為未遂犯，爰依刑法第25條第2
    項之規定，減輕其刑，並先加後減之（法定本刑為死刑、無
    期徒刑依法不得加重之部分除外）。
  (七)按毒品危害防制條例第17條第2 項規定「犯第4 條至第8 條
    之罪於偵查及審判中均自白者，減輕其刑。」被告等於偵查
    及本院審理中均自白認罪（見偵卷二第5 頁至第7 頁、第15
    頁，本院卷卷二第38頁反面、第57頁反面、第79頁反面），
    符合毒品危害防制條例第17條第2 項之減刑規定，均應予以
    減輕其刑，並就被告張心嵐所犯如附表一至六及被告張定宇
    所犯如附表七、八所示部分，均先加後減之，被告張定宇販
    賣予證人徐清泉部分，先加後遞減之（以上法定本刑為死刑
    、無期徒刑依法不得加重之部分除外）。至按毒品危害防制
    條例第17條第1 項固規定「犯第4 條至第8 條、第10條或第
    11 條 之罪，供出毒品來源，因而查獲其他正犯或共犯者，
    減輕或免除其刑。」是被告如供出毒品來源之有關資料，諸
    如其他正犯或共犯之姓名、年籍、住居所、或其他足資辨別
    之特徵等，使調查或偵查犯罪之公務員因而對之發動調查或
    偵查並查獲其他正犯或共犯者，即得邀該條項所定減免其刑
    之寬典（最高法院99年度台上字第1470號判決參照）。復按
    所稱「供出毒品來源，因而破獲者」，係指實施偵查犯罪之
    公務員憑藉被告供出毒品來源之相關資料，發動偵查並破獲
    者而言，先後順序，井然有別。非謂被告曾經供述其毒品之
    來源，無庸探究與販賣毒品者之被查獲有無因果關係，即得
    逕獲上揭減刑之寬典（最高法院99年度台上字第1912號判決
    參照）。查本案被告張心嵐於警詢供稱：伊經由朋友介紹向
    一名三重綽號「小胖」男子購買等語（見偵卷一第8 頁反面
    ），被告潘建均於警詢供稱：伊甲基安非他命的來源很多，
    其中有向萬華區認識的一名大哥綽號「文宗」男子購買，有
    向社子地區綽號「志成」男子購買，有向五股鄉○○路○ 段
    綽號「四哥」之男子購買，有向張心嵐堂弟綽號「張邱良」
    購買過等語（見偵卷一第70頁），被告張定宇於警詢供稱：
    伊係向綽號「大尾財」男子購買等語（見偵卷一第118 頁）
    ，然關於被告張心嵐、潘建均、張定宇涉嫌違反毒品危害防
    制條例案件，於實施通訊監察前即已得知陳進財、張心嵐、
    張定宇3 人共組販毒集團，復於實施通訊監察期間發現被告
    潘建均、李宇川、陳寒洪亦涉嫌其中，即備文聲請核發通訊
    監察書納為監察對象，非被告張心嵐、潘建均、張定宇於警
    詢筆錄時供出；針對尚未到案之陳進財與陳志銘等2 人，臺
    北市政府警察局士林分局現仍積極佈建循線瞭解等情，有臺
    北市政府警察局士林分局100 年11月9 日北市警士分刑第00
    000000000 號函1 份附卷足參（見本院卷卷二第106 頁），
    又李宇川、張邱良、陳寒洪販賣毒品犯行，業經臺灣士林地
    方法院檢察署檢察官以100 年度偵字第1277號、第2482號為
    不起訴處分確定，亦有上開不起訴處分書在卷可憑（見偵卷
    二第209 頁至第210 頁）。從而，被告張心嵐、潘建均、張
    定宇上開販賣毒品犯行，亦無從依毒品危害防制條例第17條
    第1 項之規定減輕其刑，併此敘明。
  (八)被告張心嵐、潘建均所為如附表一至六所示販賣毒品海洛因
    及甲基安非他命犯行，其等交易對象僅證人葉文漟、謝文欽
    、何鐵城、謝政成、鄭宏彥、石鴻濱；被告張定宇所為販賣
    毒品海洛因犯行，其交易對象僅為證人謝文欽、鄭宏彥、徐
    清泉，且販賣金額無多，並未牟取暴利，販賣時間僅為99年
    10月、11月，相較於長期大量販賣毒品之大毒梟或「大盤」
    毒販而言，被告等所為對社會治安及國民健康之危害顯然較
    為輕微，本院認縱量處被告等販賣第一級毒品罪法定最低刑
    度之無期徒刑及被告張心嵐、潘建均販賣第二級毒品罪法定
    最低刑度有期徒刑7 年，均猶屬過重，客觀上顯可憫恕，俱
    依刑法第59條規定，酌量減輕其刑，被告潘建均部分遞減之
    ，被告張心嵐及被告張定宇販賣如附表七、八所示部分均先
    加後遞減之，被告張定宇販賣予證人徐清泉部分，則先加後
    再減之（以上法定本刑為死刑、無期徒刑依法不得加重之部
    分除外）。
  (九)爰審酌：(1)被告張心嵐前有多次贓物、轉讓毒品等犯行，被
    告張定宇則有多次施用毒品等犯行，均各由法院判處罪刑確
    定，此有臺灣高等法院被告前案紀錄表2 份在卷可參，今被
    告張心嵐又為本案多次販賣第一級、第二級毒品及被告張定
    宇為4 次販賣第一級毒品既遂及1 次販賣第一級毒品未遂等
    犯行，可知其等之素行不良，然被告張心嵐、潘建均、張定
    宇各次販賣海洛因及甲基安非他命之數量尚屬微少，所獲利
    益非多，且其販賣期間非長，且被告等犯後尚知坦承犯行之
    態度等一切情狀，分別量處如主文所示之刑，並各定其應執
    行之刑。至檢察官就被告張心嵐、潘建均、張定宇販賣第一
    級毒品部分，分別求處有期徒刑16年、15年6 月、16年，被
    告張定宇販賣一級毒品未遂部分，求處有期徒刑8 年，被告
    張心嵐、潘建均販賣第二級毒品部分，分別求處有期徒刑5
    年、4 年6 月，並合併定其應執行有期徒刑25年以上、22年
    以上、20年以上，惟經本院斟酌上情，各處如主文所示之刑
    ，已足生儆懲之效，附此敘明。
  (十)沒收部分：
  1.按以營利為目的販入毒品，經多次販賣後，持有剩餘毒品被
    查獲者，其各次販賣毒品行為如併合處罰，該持有剩餘毒品
    之低度行為，應僅為最後一次販賣毒品之高度行為所吸收，
    不另論罪。故就該查獲之剩餘毒品，祇能於最後一次之販賣
    毒品罪宣告沒收銷燬，不得於各次販賣毒品罪均宣告沒收銷
    燬（最高法院97年度台上字第3618號、第4441號、98年度台
    上字第373 號判決意旨參照）。自被告張心嵐扣得之米白色
    粉末、白色粉末各1 袋，經送民用航空局鑑定結果，分別為
    海洛因（驗餘淨重0.1210公克）、甲基安非他命（驗餘淨重
    0.1400公克）；而自被告張定宇扣得白色粉末2 袋，亦經民
    用航空局鑑定結果為海洛因（總計驗餘淨重為0.2370公克）
    ，有民用航空局100 年1 月31日航藥鑑字第1000368 號、10
    0 年1 月26日航藥鑑字第1000354 號鑑定書各1 紙在卷可憑
    （見本院卷卷二第29頁、第32頁），被告張心嵐、潘建均持
    有毒品海洛因、甲基安非他命之低度行為，自均祇能分別於
    被告張心嵐、潘建均於如附表五編號13、附表二編號3 所示
    之最後一次販賣第一級、第二級毒品罪項下宣告沒收銷燬之
    ，而被告張定宇持有海洛因之低度行為，僅能於販賣予證人
    徐清泉項下宣告沒收銷燬之；再盛裝上述扣案第一級毒品海
    洛因、第二級毒品甲基安非他命之包裝袋，因無論依何種方
    式分離，包裝袋內均有極微量之海洛因、甲基安非他命殘留
    ，足認前揭供包裝第一級毒品及第二級毒品所用之包裝袋內
    含極微量毒品海洛因及甲基安非他命殘留而無法析離，併同
    於上開罪項宣告沒收銷燬之。至送鑑用磬之部分海洛因及甲
    基安非他命既已不存在，自毋庸為沒收銷燬之宣告，附此敘
    明。
  2.按違反毒品危害防制條例第4 條之罪者，其供犯罪所用或因
    犯罪所得之財物應予沒收，如全部或一部不能沒收時，追徵
    其價額或以其財產抵償之，該條例第19條第1 項規定甚明。
    又所謂「其因犯罪所得之財物」，並不以當場搜獲扣押者為
    限；而販賣毒品所得之對價，不問其中何部分屬於成本，何
    部分屬於犯罪所得之財物，應均予沒收，始與上開法條之規
    定符合；且因犯罪所得之財物，亦不能與正常營利事業計算
    營利所得之情形，相提並論（最高法院65年度第5 次刑庭庭
    推總會議決議意旨參照）。再按販賣毒品所用之物或所得之
    金錢，無論已否扣案，均應依法沒收，倘犯罪所得之財物為
    新臺幣時，因其本身即為我國現行貨幣價值之表示，並不發
    生追徵其價額之問題（最高法院98年度台上字第711 號判決
    參照）。惟其供犯罪所用或因犯罪所得之物若為新臺幣以外
    之財物，而全部或一部不能沒收時，則應追徵其價額，使其
    繳納與原物相當之價額，方能達到沒收之目的（最高法院98
    年度台上字第1594號判決參照）。又按共同正犯之犯罪所得
    為現款時，因係合併計算，且於全部或一部不能沒收時，以
    其財產抵償之，為避免執行時發生重複沒收、抵償之情形，
    故各共同正犯之間係採連帶沒收主義，於裁判時僅諭知連帶
    沒收，不得就全體共同正犯之總所得，對各該共同正犯分別
    重複諭知沒收（最高法院95年度台上字第6051號判決參照）
    。另按該條文既曰「因犯罪所得之財物」，必已取得之財物
    始得予以沒收，如實際上尚未取得者，自不在該條規定沒收
    之列（最高法院97年度台上字第6889號判決參照）。被告張
    心嵐、潘建均未扣案販賣第一級毒品所得2 萬1,500 元及販
    賣第二級毒品1 萬3,200 元，屬該2 人販賣毒品所得之財物
    ，被告張心嵐、潘建均應連帶沒收，如全部或一部不能沒收
    時，以其等財產連帶抵償之；未扣案被告張定宇販賣第一級
    毒品所得3,000 元，同依上開規定沒收，如全部或一部不能
    沒收時，以其財產抵償之。至被告張心嵐、潘建均於如附表
    六編號1 所示販賣價值甲基安非他命1,000 元予證人石鴻濱
    部分，尚未收取該1,000 元，業據被告潘建均自承在卷（見
    本院卷卷二第57頁反面），而被告張定宇販賣予徐清泉海洛
    因1,000 元部分，則尚未交付即為警查獲，上開2 部分，被
    告張心嵐、潘建均、張定宇均未取得，則依首揭說明，該尚
    未取得之販賣毒品價款，即無從依前引規定併予宣告沒收。
  3.扣案插置門號0000000000號、門號0000000000號行動電話各
    1 支及上開2 門號SIM 卡2 張，分屬被告張心嵐、潘建均所
    有，且為供被告張心嵐與潘建均聯絡有關販賣毒品事宜之用
    ，經其等供明在卷（見本院卷卷二第149 頁），應依毒品危
    害防制條例第19條第1 項之規定，沒收之。未扣案插置門號
    0000000000號、門號0000000000號行動電話各1 支及上開2
    門號SIM 卡2 張，為被告張定宇所有，亦經其供明在卷（見
    本院卷卷二第159 頁），且為其持以供本件販賣海洛因聯繫
    使用，亦應依毒品危害防制條例第19條第1 項之規定，諭知
    沒收，如全部或一部不能沒收時，追徵其價額或以其財產抵
    償之。
  4.按毒品危害防制條例第19條第1 項固規定，犯該條例第4 條
    之罪者，其供犯罪所用或因犯罪所得之財物，均沒收之，但
    不及於供犯罪預備之物，倘供犯罪預備之物，以屬犯人為限
    ，得依刑法第38條第1 項第2 款規定諭知沒收（最高法院94
    年度台上字第2218號判決意旨參照）。扣案分裝袋332 個為
    被告張心嵐、潘建均所有，並預備供其等分裝毒品而販賣所
    用之物，亦據被告張心嵐、潘建均供明分裝袋是用以分裝販
    賣之毒品一情（見本院卷卷二第82頁），應依刑法第38條第
    1 項第2 款規定沒收。
  5.另扣案注射針筒25支、吸食器1 組，分別係被告張心嵐、潘
    建均個人平日供施用第一級毒品海洛因或施用第二級毒品甲
    基安非他命時所使用之工具，扣案針筒1 支、鏟管1支 亦為
    被告張定宇施用第一級毒品所使用之工具，與其等販賣毒品
    無涉；而扣案帳冊5 本亦無從證明與被告張心嵐、潘建均前
    揭販賣毒品犯行有何直接關聯，均不予宣告沒收，末此敘明
    。
  (十一)次按18歲以上之竊盜犯、贓物犯，有犯罪之習慣者，得於刑
    之執行前，令入勞動場所強制工作；又有犯罪之習慣或因遊
    蕩或懶惰成習而犯罪者，於刑之執行前，令入勞動場所，強
    制工作；竊盜犯贓物犯保安處分條例第3 條第1 項、刑法第
    90條第1 項固分別定有明文。查保安處分之本質，乃係針對
    受處分人將來之危險性所為之處置，以達教化、治療之目的
    ，為刑罰之補充制度。我國現行刑法採刑罰與保安處分雙軌
    制，目的係在維持行為責任之刑罰原則下，為協助行為人再
    社會化之功能，以及改善行為人潛在之危險性格，期能達成
    根治犯罪原因、預防犯罪之特別目的。觀諸強制工作之保安
    處分意旨，應在對嚴重職業性犯罪及欠缺正確工作觀念或無
    正常工作，而顯有犯罪之習慣，且因遊蕩、懶惰成習而犯罪
    者，強制其從事勞動，以學習一技之長及正確之謀生觀念，
    使其日後重返社會，能適應社會生活。又查竊盜犯贓物犯保
    安處分條例第3 條第1 項及刑法第90條第1 項所規定之「強
    制工作」，均係以強制之方式，使人從事勞動工作。是其雖
    名之為保安處分，然就剝奪人身自由之意義而言，實幾與刑
    罰無異，是就行為人「犯罪習慣」之認定，自當尤須審慎，
    而非可徒憑主觀臆測為斷。再按竊盜犯贓物犯保安處分條例
    第3 條第1 項、刑法第90條第1 項之規定，即係本於保安處
    分應受比例原則之規範，使強制工作保安處分之宣告，須與
    行為人所為行為之嚴重性、行為人所表現之危險性及對於行
    為人未來行為之期待性等相當之意旨而制定，而由法院視行
    為人之危險性格，決定應否令入勞動處所強制工作，以達預
    防之目的（最高法院91年度台上字第4625號判決參照）。被
    告張心嵐前有轉讓第一級毒品犯行，被告張定宇則有多次施
    用毒品等犯行，此有上開被告前案紀錄表2 份在卷可佐，被
    告張心嵐、張定宇各於96年7 月16日、98年11月11日因犯罪
    事實欄一所示案件執行完畢後，又涉犯本件販賣毒品犯行，
    或可謂其等素行不佳，然本件被告張心嵐、潘建均如附表一
    至六所示犯行時間僅為2 個月，尚與懶惰成習、長期間、有
    計劃、反覆多次數、以犯罪成為日常習慣之情形，有所不同
    ，要非屬嚴重職業性犯罪，另被告張定宇上開販賣毒品犯行
    僅有5 次，且數量尚微；再審之被告張心嵐院審理中供稱：
    伊在姊姊小吃店當服務生等語；被告潘建均則供稱：伊有工
    作，係從事有線電視及監視器，約有半年之久等語；被告張
    定宇供稱：在家裡開檳榔攤等語（見本院卷卷二第165 頁反
    面），可見被告等非無一技之長，其將來因無能力謀生，再
    次為販賣毒品犯行之風險，應較一般長期無工作之人為低。
    是單憑被告張心嵐、張定宇之上開前案紀錄，尚難謂被告等
    積習已深，顯有販賣毒品之習慣。況「強制工作」乃保安處
    分之一種，「保安處分」實係刑罰以外之「補充性」制度，
    其目的係在預防有「社會危險性」之犯罪，則就保安處分之
    目的而論，「強制工作」之宣告理當一併注意「社會危險性
    」之具備，徵諸被告張心嵐、潘建均販賣毒品時間非久，數
    量非巨，而被告張定宇販賣毒品次數僅5 次，是被告等本案
    所為，雖非可取，然尚未達「社會危險性」之程度至明。若
    對被告等逕為強制工作宣告，不僅無助於「社會危險性」之
    防堵，更恐與保安處分之立法本旨相悖，而終將失其宣告之
    意義。本案既查無足可認定被告等有「犯竊盜罪習慣」之積
    極事證，被告等所犯亦未具備相當之「社會危險性」，而被
    告等犯罪後於本院審理時已坦承販賣毒品犯行，此部分犯後
    態度良好，尚知所悔悟，兼衡本案販賣毒品犯行之嚴重性、
    獲利之多寡、所表現之危險性及對其未來之期待性等情以觀
    ，認被告等經本案有期徒刑之執行後，均應足以收遏止並矯
    治其等犯罪行為之效果，且足以體現司法正義，並契合社會
    感情。況改正被告等販賣毒品犯行之有效方法，在於提供適
    當之更生保護、就業機會及社會扶助等，並非僅有執行強制
    工作之保安處分一途，而強制工作之保安處分係就被告人身
    自由之長期且嚴格之限制，自應從嚴認定之。是揆諸上揭規
    定與說明，本院認就被告等所犯販賣毒品等犯行予以處罰，
    即為已足，檢察官指稱被告等有犯罪之習性，請求宣告強制
    工作乙節，依比例原則，核屬尚無必要，末此敘明。
四、據上論斷，應依刑事訴訟法第299 條第1 項前段，毒品危害
    防制條例第4 條第1 項、第2 項、第6 項、第17條第2 項、
    第18條第1 項前段、第19條第1 項，刑法第11條、第28條、
    第47條第1 項、第25條第2 項、第59條、第51條第5 款、第
    38條第1 項第2 款，判決如主文。
本案經檢察官許恭仁到庭執行職務。
中    華    民    國  100     年    12    月    7    日
                     刑事第八庭審判長法  官  楊秀枝
                                     法  官  邰婉玲
                                     法  官  黃怡瑜
以上正本證明與原本無異。
如不服本判決應於收受送達後 10 日內向本院提出上訴書狀，並
應敘述具體理由。其未敘述上訴理由者，應於上訴期間屆滿後
20 日內向本院補提理由書 (均須按他造當事人之人數附繕本 )
「切勿逕送上級法院」。
                                     書記官  傅國軒
中    華    民    國   100    年    12    月    8     日
附錄本案論罪科刑法條全文：
毒品危害防制條例第4條
製造、運輸、販賣第一級毒品者，處死刑或無期徒刑；處無期徒
刑者，得併科新臺幣2千萬元以下罰金。
製造、運輸、販賣第二級毒品者，處無期徒刑或7 年以上有期徒
刑，得併科新臺幣1 千萬元以下罰金。
製造、運輸、販賣第三級毒品者，處5 年以上有期徒刑，得併科
新臺幣7 百萬元以下罰金。
製造、運輸、販賣第四級毒品者，處3 年以上10年以下有期徒刑
，得併科新臺幣3 百萬元以下罰金。
製造、運輸、販賣專供製造或施用毒品之器具者，處1 年以上7
年以下有期徒刑，得併科新臺幣1 百萬元以下罰金。
前五項之未遂犯罰之。
【附表一】（被告張心嵐、潘建均共同販賣第一級毒品海洛因予
          葉文漟部分）
┌──┬───┬───┬─────┬────┬─────┬─────┬───────────┐
│編號│賣  家│買  家│賣家使用電│交易時間│ 交易地點 │交易毒品種│罪名及宣告刑          │
│    │      │      │話門號    │        │          │類、金額  │                      │
├──┼───┼───┼─────┼────┼─────┼─────┼───────────┤
│ １ │張心嵐│葉文漟│0000000000│99年10月│臺北市士林│現金1,000 │張心嵐共同販賣第一級毒│
│    │潘建均│      │（由張心嵐│18日11時│區○○路10│元，重量不│品，累犯，處有期徒刑柒│
│    │      │      │接聽）    │55分許不│1 巷67之1 │詳之海洛因│年拾月。扣案插置門號○│
│    │      │      │0000000000│久後    │號「菁山小│          │000000000號Ｓ│
│    │      │      │          │        │鎮」附近  │          │ＩＭ卡廠牌為ＮＯＫＩＡ│
│    │      │      │          │        │          │          │之行動電話壹支、門號○│
│    │      │      │          │        │          │          │000000000號Ｓ│
│    │      │      │          │        │          │          │ＩＭ卡壹張、插置門號○│
│    │      │      │          │        │          │          │000000000號Ｓ│
│    │      │      │          │        │          │          │ＩＭ卡廠牌為ＺＴＥ之行│
│    │      │      │          │        │          │          │動電話壹支、門號○九三│
│    │      │      │          │        │          │          │0000000號ＳＩＭ│
│    │      │      │          │        │          │          │卡壹張、分裝袋佰拾│
│    │      │      │          │        │          │          │貳個均沒收；未扣案販賣│
│    │      │      │          │        │          │          │第一級毒品所得新臺幣壹│
│    │      │      │          │        │          │          │仟元與潘建均連帶沒收，│
│    │      │      │          │        │          │          │如全部或一部不能沒收時│
│    │      │      │          │        │          │          │，以其等之財產連帶抵償│
│    │      │      │          │        │          │          │之。                  │
│    │      │      │          │        │          │          │潘建均共同販賣第一級毒│
│    │      │      │          │        │          │          │品，處有期徒刑柒年捌月│
│    │      │      │          │        │          │          │。扣案插置門號○九八一│
│    │      │      │          │        │          │          │八○○○七七號ＳＩＭ卡│
│    │      │      │          │        │          │          │廠牌為ＮＯＫＩＡ之行動│
│    │      │      │          │        │          │          │電話壹支、門號○九八一│
│    │      │      │          │        │          │          │八○○○七七號ＳＩＭ卡│
│    │      │      │          │        │          │          │壹張、插置門號○九三六│
│    │      │      │          │        │          │          │六三七九三六號ＳＩＭ卡│
│    │      │      │          │        │          │          │廠牌為ＺＴＥ之行動電話│
│    │      │      │          │        │          │          │壹支、門號○九三六六三│
│    │      │      │          │        │          │          │七九三六號ＳＩＭ卡壹張│
│    │      │      │          │        │          │          │、分裝袋佰拾貳個均│
│    │      │      │          │        │          │          │沒收。未扣案販賣第一級│
│    │      │      │          │        │          │          │毒品所得新臺幣壹仟元與│
│    │      │      │          │        │          │          │張心嵐連帶沒收，如全部│
│    │      │      │          │        │          │          │或一部不能沒收時，以其│
│    │      │      │          │        │          │          │等之財產連帶抵償之。  │
├──┼───┼───┼─────┼────┼─────┼─────┼───────────┤
│ ２ │張心嵐│葉文漟│0000000000│99年10月│臺北市北投│現金1,000 │張心嵐共同販賣第一級毒│
│    │潘建均│      │（由張心嵐│26日14時│區○○路2 │元、重量不│品，累犯，處有期徒刑柒│
│    │      │      │接聽）    │01分許不│段201號「 │詳之海洛因│年拾月。扣案插置門號○│
│    │      │      │0000000000│久後    │臺北榮民總│          │000000000號Ｓ│
│    │      │      │          │        │醫院」附近│          │ＩＭ卡廠牌為ＮＯＫＩＡ│
│    │      │      │          │        │          │          │之行動電話壹支、門號○│
│    │      │      │          │        │          │          │000000000號Ｓ│
│    │      │      │          │        │          │          │ＩＭ卡壹張、插置門號○│
│    │      │      │          │        │          │          │000000000號Ｓ│
│    │      │      │          │        │          │          │ＩＭ卡廠牌為ＺＴＥ之行│
│    │      │      │          │        │          │          │動電話壹支、門號○九三│
│    │      │      │          │        │          │          │0000000號ＳＩＭ│
│    │      │      │          │        │          │          │卡壹張、分裝袋佰拾│
│    │      │      │          │        │          │          │貳個均沒收；未扣案販賣│
│    │      │      │          │        │          │          │第一級毒品所得新臺幣壹│
│    │      │      │          │        │          │          │仟元與潘建均連帶沒收，│
│    │      │      │          │        │          │          │如全部或一部不能沒收時│
│    │      │      │          │        │          │          │，以其等之財產連帶抵償│
│    │      │      │          │        │          │          │之。                  │
│    │      │      │          │        │          │          │潘建均共同販賣第一級毒│
│    │      │      │          │        │          │          │品，處有期徒刑柒年捌月│
│    │      │      │          │        │          │          │。扣案插置門號○九八一│
│    │      │      │          │        │          │          │八○○○七七號ＳＩＭ卡│
│    │      │      │          │        │          │          │廠牌為ＮＯＫＩＡ之行動│
│    │      │      │          │        │          │          │電話壹支、門號○九八一│
│    │      │      │          │        │          │          │八○○○七七號ＳＩＭ卡│
│    │      │      │          │        │          │          │壹張、插置門號○九三六│
│    │      │      │          │        │          │          │六三七九三六號ＳＩＭ卡│
│    │      │      │          │        │          │          │廠牌為ＺＴＥ之行動電話│
│    │      │      │          │        │          │          │壹支、門號○九三六六三│
│    │      │      │          │        │          │          │七九三六號ＳＩＭ卡壹張│
│    │      │      │          │        │          │          │、分裝袋佰拾貳個均│
│    │      │      │          │        │          │          │沒收。未扣案販賣第一級│
│    │      │      │          │        │          │          │毒品所得新臺幣壹仟元與│
│    │      │      │          │        │          │          │張心嵐連帶沒收，如全部│
│    │      │      │          │        │          │          │或一部不能沒收時，以其│
│    │      │      │          │        │          │          │等之財產連帶抵償之。  │
├──┼───┼───┼─────┼────┼─────┼─────┼───────────┤
│ ３ │張心嵐│葉文漟│0000000000│99年10月│臺北市士林│現金1,000 │張心嵐共同販賣第一級毒│
│    │潘建均│      │（由張心嵐│28日14時│區○○○道│元、重量不│品，累犯，處有期徒刑柒│
│    │      │      │接聽）    │35分許不│2段128號  │詳之海洛因│年拾月。扣案插置門號○│
│    │      │      │0000000000│久後    │          │          │000000000號Ｓ│
│    │      │      │          │        │          │          │ＩＭ卡廠牌為ＮＯＫＩＡ│
│    │      │      │          │        │          │          │之行動電話壹支、門號○│
│    │      │      │          │        │          │          │000000000號Ｓ│
│    │      │      │          │        │          │          │ＩＭ卡壹張、插置門號○│
│    │      │      │          │        │          │          │000000000號Ｓ│
│    │      │      │          │        │          │          │ＩＭ卡廠牌為ＺＴＥ之行│
│    │      │      │          │        │          │          │動電話壹支、門號○九三│
│    │      │      │          │        │          │          │0000000號ＳＩＭ│
│    │      │      │          │        │          │          │卡壹張、分裝袋佰拾│
│    │      │      │          │        │          │          │貳個均沒收；未扣案販賣│
│    │      │      │          │        │          │          │第一級毒品所得新臺幣壹│
│    │      │      │          │        │          │          │仟元與潘建均連帶沒收，│
│    │      │      │          │        │          │          │如全部或一部不能沒收時│
│    │      │      │          │        │          │          │，以其等之財產連帶抵償│
│    │      │      │          │        │          │          │之。                  │
│    │      │      │          │        │          │          │潘建均共同販賣第一級毒│
│    │      │      │          │        │          │          │品，處有期徒刑柒年捌月│
│    │      │      │          │        │          │          │。扣案插置門號○九八一│
│    │      │      │          │        │          │          │八○○○七七號ＳＩＭ卡│
│    │      │      │          │        │          │          │廠牌為ＮＯＫＩＡ之行動│
│    │      │      │          │        │          │          │電話壹支、門號○九八一│
│    │      │      │          │        │          │          │八○○○七七號ＳＩＭ卡│
│    │      │      │          │        │          │          │壹張、插置門號○九三六│
│    │      │      │          │        │          │          │六三七九三六號ＳＩＭ卡│
│    │      │      │          │        │          │          │廠牌為ＺＴＥ之行動電話│
│    │      │      │          │        │          │          │壹支、門號○九三六六三│
│    │      │      │          │        │          │          │七九三六號ＳＩＭ卡壹張│
│    │      │      │          │        │          │          │、分裝袋佰拾貳個均│
│    │      │      │          │        │          │          │沒收。未扣案販賣第一級│
│    │      │      │          │        │          │          │毒品所得新臺幣壹仟元與│
│    │      │      │          │        │          │          │張心嵐連帶沒收，如全部│
│    │      │      │          │        │          │          │或一部不能沒收時，以其│
│    │      │      │          │        │          │          │等之財產連帶抵償之。  │
├──┼───┼───┼─────┼────┼─────┼─────┼───────────┤
│ ４ │張心嵐│葉文漟│0000000000│99年11月│臺北市士林│現金500元 │張心嵐共同販賣第一級毒│
│    │潘建均│      │（由潘建均│3日09時 │區○○路10│、重量不詳│品，累犯，處有期徒刑柒│
│    │      │      │接聽）    │55分許不│1 巷67之1 │之海洛因  │年拾月。扣案插置門號○│
│    │      │      │0000000000│久後    │號「菁山小│          │000000000號Ｓ│
│    │      │      │          │        │鎮」附近  │          │ＩＭ卡廠牌為ＮＯＫＩＡ│
│    │      │      │          │        │          │          │之行動電話壹支、門號○│
│    │      │      │          │        │          │          │000000000號Ｓ│
│    │      │      │          │        │          │          │ＩＭ卡壹張、插置門號○│
│    │      │      │          │        │          │          │000000000號Ｓ│
│    │      │      │          │        │          │          │ＩＭ卡廠牌為ＺＴＥ之行│
│    │      │      │          │        │          │          │動電話壹支、門號○九三│
│    │      │      │          │        │          │          │0000000號ＳＩＭ│
│    │      │      │          │        │          │          │卡壹張、分裝袋佰拾│
│    │      │      │          │        │          │          │貳個均沒收；未扣案販賣│
│    │      │      │          │        │          │          │第一級毒品所得新臺幣伍│
│    │      │      │          │        │          │          │佰元與潘建均連帶沒收，│
│    │      │      │          │        │          │          │如全部或一部不能沒收時│
│    │      │      │          │        │          │          │，以其等之財產連帶抵償│
│    │      │      │          │        │          │          │之。                  │
│    │      │      │          │        │          │          │潘建均共同販賣第一級毒│
│    │      │      │          │        │          │          │品，處有期徒刑柒年捌月│
│    │      │      │          │        │          │          │。扣案插置門號○九八一│
│    │      │      │          │        │          │          │八○○○七七號ＳＩＭ卡│
│    │      │      │          │        │          │          │廠牌為ＮＯＫＩＡ之行動│
│    │      │      │          │        │          │          │電話壹支、門號○九八一│
│    │      │      │          │        │          │          │八○○○七七號ＳＩＭ卡│
│    │      │      │          │        │          │          │壹張、插置門號○九三六│
│    │      │      │          │        │          │          │六三七九三六號ＳＩＭ卡│
│    │      │      │          │        │          │          │廠牌為ＺＴＥ之行動電話│
│    │      │      │          │        │          │          │壹支、門號○九三六六三│
│    │      │      │          │        │          │          │七九三六號ＳＩＭ卡壹張│
│    │      │      │          │        │          │          │、分裝袋佰拾貳個均│
│    │      │      │          │        │          │          │沒收。未扣案販賣第一級│
│    │      │      │          │        │          │          │毒品所得新臺幣伍佰元與│
│    │      │      │          │        │          │          │張心嵐連帶沒收，如全部│
│    │      │      │          │        │          │          │或一部不能沒收時，以其│
│    │      │      │          │        │          │          │等之財產連帶抵償之。  │
├──┼───┼───┼─────┼────┼─────┼─────┼───────────┤
│ ５ │張心嵐│葉文漟│0000000000│99年11月│臺北市士林│現金500 元│張心嵐共同販賣第一級毒│
│    │潘建均│      │（由張心嵐│17日22時│區○○○道│、重量不詳│品，累犯，處有期徒刑柒│
│    │      │      │接聽）    │06分許不│2段128號  │之海洛因  │年拾月。扣案插置門號○│
│    │      │      │0000000000│久      │          │          │000000000號Ｓ│
│    │      │      │          │        │          │          │ＩＭ卡廠牌為ＮＯＫＩＡ│
│    │      │      │          │        │          │          │之行動電話壹支、門號○│
│    │      │      │          │        │          │          │000000000號Ｓ│
│    │      │      │          │        │          │          │ＩＭ卡壹張、插置門號○│
│    │      │      │          │        │          │          │000000000號Ｓ│
│    │      │      │          │        │          │          │ＩＭ卡廠牌為ＺＴＥ之行│
│    │      │      │          │        │          │          │動電話壹支、門號○九三│
│    │      │      │          │        │          │          │0000000號ＳＩＭ│
│    │      │      │          │        │          │          │卡壹張、分裝袋佰拾│
│    │      │      │          │        │          │          │貳個均沒收；未扣案販賣│
│    │      │      │          │        │          │          │第一級毒品所得新臺幣伍│
│    │      │      │          │        │          │          │佰元與潘建均連帶沒收，│
│    │      │      │          │        │          │          │如全部或一部不能沒收時│
│    │      │      │          │        │          │          │，以其等之財產連帶抵償│
│    │      │      │          │        │          │          │之。                  │
│    │      │      │          │        │          │          │潘建均共同販賣第一級毒│
│    │      │      │          │        │          │          │品，處有期徒刑柒年捌月│
│    │      │      │          │        │          │          │。扣案插置門號○九八一│
│    │      │      │          │        │          │          │八○○○七七號ＳＩＭ卡│
│    │      │      │          │        │          │          │廠牌為ＮＯＫＩＡ之行動│
│    │      │      │          │        │          │          │電話壹支、門號○九八一│
│    │      │      │          │        │          │          │八○○○七七號ＳＩＭ卡│
│    │      │      │          │        │          │          │壹張、插置門號○九三六│
│    │      │      │          │        │          │          │六三七九三六號ＳＩＭ卡│
│    │      │      │          │        │          │          │廠牌為ＺＴＥ之行動電話│
│    │      │      │          │        │          │          │壹支、門號○九三六六三│
│    │      │      │          │        │          │          │七九三六號ＳＩＭ卡壹張│
│    │      │      │          │        │          │          │、分裝袋佰拾貳個均│
│    │      │      │          │        │          │          │沒收。未扣案販賣第一級│
│    │      │      │          │        │          │          │毒品所得新臺幣伍佰元與│
│    │      │      │          │        │          │          │張心嵐連帶沒收，如全部│
│    │      │      │          │        │          │          │或一部不能沒收時，以其│
│    │      │      │          │        │          │          │等之財產連帶抵償之。  │
└──┴───┴───┴─────┴────┴─────┴─────┴───────────┘
【附表二】（被告張心嵐、潘建均共同販賣第二級毒品甲基安非
          他命予何鐵城部分）
┌──┬───┬───┬─────┬────┬─────┬─────┬───────────┐
│編號│賣  家│買  家│賣家使用電│交易時間│ 交易地點 │交易毒品種│罪名及宣告刑          │
│    │      │      │話門號    │        │          │類、金額  │                      │
├──┼───┼───┼─────┼────┼─────┼─────┼───────────┤
│ １ │張心嵐│何鐵城│0000000000│99年10月│臺北市士林│現金2,000 │張心嵐共同販賣第二級毒│
│    │潘建均│      │（由張心嵐│27日14時│區○○路10│元、1克甲 │品，累犯，處有期徒刑貳│
│    │      │      │接聽）    │46分許不│1巷67之7號│基安非他命│年。扣案插置門號○九八│
│    │      │      │0000000000│久後    │          │          │0000000號ＳＩＭ│
│    │      │      │          │        │          │          │卡廠牌為ＮＯＫＩＡ之行│
│    │      │      │          │        │          │          │動電話壹支、門號○九八│
│    │      │      │          │        │          │          │0000000號ＳＩＭ│
│    │      │      │          │        │          │          │卡壹張、插置門號○九三│
│    │      │      │          │        │          │          │0000000號ＳＩＭ│
│    │      │      │          │        │          │          │卡廠牌為ＺＴＥ之行動電│
│    │      │      │          │        │          │          │話壹支、門號○九三六六│
│    │      │      │          │        │          │          │三七九三六號ＳＩＭ卡壹│
│    │      │      │          │        │          │          │張、分裝袋佰拾貳個│
│    │      │      │          │        │          │          │均沒收；未扣案販賣第二│
│    │      │      │          │        │          │          │級毒品所得新臺幣貳仟元│
│    │      │      │          │        │          │          │與潘建均連帶沒收，如全│
│    │      │      │          │        │          │          │部或一部不能沒收時，以│
│    │      │      │          │        │          │          │其等之財產連帶抵償之。│
│    │      │      │          │        │          │          │潘建均共同販賣第二級毒│
│    │      │      │          │        │          │          │品，處有期徒刑壹年拾月│
│    │      │      │          │        │          │          │。扣案插置門號○九八一│
│    │      │      │          │        │          │          │八○○○七七號ＳＩＭ卡│
│    │      │      │          │        │          │          │廠牌為ＮＯＫＩＡ之行動│
│    │      │      │          │        │          │          │電話壹支、門號○九八一│
│    │      │      │          │        │          │          │八○○○七七號ＳＩＭ卡│
│    │      │      │          │        │          │          │壹張、插置門號○九三六│
│    │      │      │          │        │          │          │六三七九三六號ＳＩＭ卡│
│    │      │      │          │        │          │          │廠牌為ＺＴＥ之行動電話│
│    │      │      │          │        │          │          │壹支、門號○九三六六三│
│    │      │      │          │        │          │          │七九三六號ＳＩＭ卡壹張│
│    │      │      │          │        │          │          │、分裝袋佰拾貳個均│
│    │      │      │          │        │          │          │沒收。未扣案販賣第二級│
│    │      │      │          │        │          │          │毒品所得新臺幣貳仟元與│
│    │      │      │          │        │          │          │張心嵐連帶沒收，如全部│
│    │      │      │          │        │          │          │或一部不能沒收時，以其│
│    │      │      │          │        │          │          │等之財產連帶抵償之。  │
├──┼───┼───┼─────┼────┼─────┼─────┼───────────┤
│ ２ │張心嵐│何鐵城│0000000000│99年11月│臺北市士林│現金2,200 │張心嵐共同販賣第二級毒│
│    │潘建均│      │（由潘建均│15日18時│區○○路10│元、1克甲 │品，累犯，處有期徒刑貳│
│    │      │      │接聽）    │37分許不│1巷58弄9號│基安非他命│年。扣案插置門號○九八│
│    │      │      │0000000000│久後    │附近土地公│          │0000000號ＳＩＭ│
│    │      │      │          │        │廟        │          │卡廠牌為ＮＯＫＩＡ之行│
│    │      │      │          │        │          │          │動電話壹支、門號○九八│
│    │      │      │          │        │          │          │0000000號ＳＩＭ│
│    │      │      │          │        │          │          │卡壹張、插置門號○九三│
│    │      │      │          │        │          │          │0000000號ＳＩＭ│
│    │      │      │          │        │          │          │卡廠牌為ＺＴＥ之行動電│
│    │      │      │          │        │          │          │話壹支、門號○九三六六│
│    │      │      │          │        │          │          │三七九三六號ＳＩＭ壹張│
│    │      │      │          │        │          │          │、分裝袋佰拾貳個均│
│    │      │      │          │        │          │          │沒收；未扣案販賣第二級│
│    │      │      │          │        │          │          │毒品所得新臺幣貳仟貳佰│
│    │      │      │          │        │          │          │元與潘建均連帶沒收，如│
│    │      │      │          │        │          │          │全部或一部不能沒收時，│
│    │      │      │          │        │          │          │以其等之財產連帶抵償之│
│    │      │      │          │        │          │          │。                    │
│    │      │      │          │        │          │          │潘建均共同販賣第二級毒│
│    │      │      │          │        │          │          │品，處有期徒刑壹年拾月│
│    │      │      │          │        │          │          │。扣案插置門號○九八一│
│    │      │      │          │        │          │          │八○○○七七號ＳＩＭ卡│
│    │      │      │          │        │          │          │廠牌為ＮＯＫＩＡ之行動│
│    │      │      │          │        │          │          │電話壹支、門號○九八一│
│    │      │      │          │        │          │          │八○○○七七號ＳＩＭ卡│
│    │      │      │          │        │          │          │壹張、插置門號○九三六│
│    │      │      │          │        │          │          │六三七九三六號ＳＩＭ卡│
│    │      │      │          │        │          │          │廠牌為ＺＴＥ之行動電話│
│    │      │      │          │        │          │          │壹支、門號○九三六六三│
│    │      │      │          │        │          │          │七九三六號ＳＩＭ卡壹張│
│    │      │      │          │        │          │          │、分裝袋佰拾貳個均│
│    │      │      │          │        │          │          │沒收。未扣案販賣第二級│
│    │      │      │          │        │          │          │毒品所得新臺幣貳仟貳佰│
│    │      │      │          │        │          │          │元與張心嵐連帶沒收，如│
│    │      │      │          │        │          │          │全部或一部不能沒收時，│
│    │      │      │          │        │          │          │以其等之財產連帶抵償之│
│    │      │      │          │        │          │          │。                    │
├──┼───┼───┼─────┼────┼─────┼─────┼───────────┤
│ ３ │張心嵐│何鐵城│0000000000│99年11月│臺北市士林│現金5,000 │張心嵐共同販賣第二級毒│
│    │潘建均│      │（由潘建均│22日下午│區○○路10│元、2克甲 │品，累犯，處有期徒刑貳│
│    │      │      │接聽）    │14時41分│1巷67之7號│基安非他命│年貳月。扣案第二級毒品│
│    │      │      │0000000000│許不久後│          │          │甲基安非他命壹包（驗餘│
│    │      │      │          │        │          │          │淨重零點壹肆零零公克，│
│    │      │      │          │        │          │          │另含包裝袋壹只）沒收銷│
│    │      │      │          │        │          │          │燬之；扣案插置門號○九│
│    │      │      │          │        │          │          │八0000000號ＳＩ│
│    │      │      │          │        │          │          │Ｍ卡廠牌為ＮＯＫＩＡ之│
│    │      │      │          │        │          │          │行動電話壹支、門號○九│
│    │      │      │          │        │          │          │八0000000號ＳＩ│
│    │      │      │          │        │          │          │Ｍ卡壹張、插置門號○九│
│    │      │      │          │        │          │          │三0000000號ＳＩ│
│    │      │      │          │        │          │          │Ｍ卡廠牌為ＺＴＥ之行動│
│    │      │      │          │        │          │          │電話壹支、門號○九三六│
│    │      │      │          │        │          │          │六三七九三六號ＳＩＭ卡│
│    │      │      │          │        │          │          │壹張、分裝袋佰拾貳│
│    │      │      │          │        │          │          │個均沒收；未扣案販賣第│
│    │      │      │          │        │          │          │二級毒品所得新臺幣伍仟│
│    │      │      │          │        │          │          │元與潘建均連帶沒收，如│
│    │      │      │          │        │          │          │全部或一部不能沒收時，│
│    │      │      │          │        │          │          │以其等之財產連帶抵償之│
│    │      │      │          │        │          │          │。                    │
│    │      │      │          │        │          │          │潘建均共同販賣第二級毒│
│    │      │      │          │        │          │          │品，處有期徒刑貳年。扣│
│    │      │      │          │        │          │          │案第二級毒品甲基安非他│
│    │      │      │          │        │          │          │命壹包（驗餘淨重零點壹│
│    │      │      │          │        │          │          │肆零零公克，另含包裝袋│
│    │      │      │          │        │          │          │壹只）沒收銷燬之；扣案│
│    │      │      │          │        │          │          │插置門號0000000│
│    │      │      │          │        │          │          │○七七號ＳＩＭ卡廠牌為│
│    │      │      │          │        │          │          │ＮＯＫＩＡ之行動電話壹│
│    │      │      │          │        │          │          │支、門號0000000│
│    │      │      │          │        │          │          │○七七號ＳＩＭ卡壹張、│
│    │      │      │          │        │          │          │插置門號0000000│
│    │      │      │          │        │          │          │九三六號ＳＩＭ卡廠牌為│
│    │      │      │          │        │          │          │ＺＴＥ之行動電話壹支、│
│    │      │      │          │        │          │          │門號0000000九三│
│    │      │      │          │        │          │          │六號ＳＩＭ卡壹張、分裝│
│    │      │      │          │        │          │          │袋佰拾貳個均沒收。│
│    │      │      │          │        │          │          │未扣案販賣第二級毒品所│
│    │      │      │          │        │          │          │得新臺幣伍仟元與張心嵐│
│    │      │      │          │        │          │          │連帶沒收，如全部或一部│
│    │      │      │          │        │          │          │不能沒收時，以其等之財│
│    │      │      │          │        │          │          │產連帶抵償之。        │
└──┴───┴───┴─────┴────┴─────┴─────┴───────────┘
【附表三】（被告張心嵐、潘建均共同販賣第一級毒品海洛因予
          謝文欽部分）
┌──┬───┬───┬─────┬────┬─────┬─────┬───────────┐
│編號│賣  家│買  家│賣家使用電│交易時間│ 交易地點 │交易毒品種│罪名及宣告刑          │
│    │      │      │話門號    │        │          │類、金額  │                      │
├──┼───┼───┼─────┼────┼─────┼─────┼───────────┤
│ １ │張心嵐│謝文欽│0000000000│99年10月│臺北市士林│現金500 元│張心嵐共同販賣第一級毒│
│    │潘建均│      │（由張心嵐│17日14時│區○○路10│、重量不詳│品，累犯，處有期徒刑柒│
│    │      │      │接聽）    │12分許不│1 巷67之1 │之海洛因  │年拾月。扣案插置門號○│
│    │      │      │0000000000│久後    │號「菁山小│          │000000000號Ｓ│
│    │      │      │          │        │鎮」附近  │          │ＩＭ卡廠牌為ＮＯＫＩＡ│
│    │      │      │          │        │          │          │之行動電話壹支、門號○│
│    │      │      │          │        │          │          │000000000號Ｓ│
│    │      │      │          │        │          │          │ＩＭ卡壹張、插置門號○│
│    │      │      │          │        │          │          │000000000號Ｓ│
│    │      │      │          │        │          │          │ＩＭ卡廠牌為ＺＴＥ之行│
│    │      │      │          │        │          │          │動電話壹支、門號○九三│
│    │      │      │          │        │          │          │0000000號ＳＩＭ│
│    │      │      │          │        │          │          │卡壹張、分裝袋佰拾│
│    │      │      │          │        │          │          │貳個均沒收；未扣案販賣│
│    │      │      │          │        │          │          │第一級毒品所得新臺幣伍│
│    │      │      │          │        │          │          │佰元與潘建均連帶沒收，│
│    │      │      │          │        │          │          │如全部或一部不能沒收時│
│    │      │      │          │        │          │          │，以其等之財產連帶抵償│
│    │      │      │          │        │          │          │之。                  │
│    │      │      │          │        │          │          │潘建均共同販賣第一級毒│
│    │      │      │          │        │          │          │品，處有期徒刑柒年捌月│
│    │      │      │          │        │          │          │。扣案插置門號○九八一│
│    │      │      │          │        │          │          │八○○○七七號ＳＩＭ卡│
│    │      │      │          │        │          │          │廠牌為ＮＯＫＩＡ之行動│
│    │      │      │          │        │          │          │電話壹支、門號○九八一│
│    │      │      │          │        │          │          │八○○○七七號ＳＩＭ卡│
│    │      │      │          │        │          │          │壹張、插置門號○九三六│
│    │      │      │          │        │          │          │六三七九三六號ＳＩＭ卡│
│    │      │      │          │        │          │          │廠牌為ＺＴＥ之行動電話│
│    │      │      │          │        │          │          │壹支、門號○九三六六三│
│    │      │      │          │        │          │          │七九三六號ＳＩＭ卡壹張│
│    │      │      │          │        │          │          │、分裝袋佰拾貳個均│
│    │      │      │          │        │          │          │沒收。未扣案販賣第一級│
│    │      │      │          │        │          │          │毒品所得新臺幣伍佰元與│
│    │      │      │          │        │          │          │張心嵐連帶沒收，如全部│
│    │      │      │          │        │          │          │或一部不能沒收時，以其│
│    │      │      │          │        │          │          │等之財產連帶抵償之。  │
├──┼───┼───┼─────┼────┼─────┼─────┼───────────┤
│ ２ │張心嵐│謝文欽│0000000000│99年10月│臺北市北投│現金1,000 │張心嵐共同販賣第一級毒│
│    │潘建均│      │（由張心嵐│26日12時│區○○路2 │元、重量不│品，累犯，處有期徒刑柒│
│    │      │      │接聽）    │10分許不│段201號「 │詳之海洛因│年拾月。扣案插置門號○│
│    │      │      │0000000000│久後    │臺北榮民總│          │000000000號Ｓ│
│    │      │      │          │        │醫院」附近│          │ＩＭ卡廠牌為ＮＯＫＩＡ│
│    │      │      │          │        │          │          │之行動電話壹支、門號○│
│    │      │      │          │        │          │          │000000000號Ｓ│
│    │      │      │          │        │          │          │ＩＭ卡壹張、插置門號○│
│    │      │      │          │        │          │          │000000000號Ｓ│
│    │      │      │          │        │          │          │ＩＭ卡廠牌為ＺＴＥ之行│
│    │      │      │          │        │          │          │動電話壹支、門號○九三│
│    │      │      │          │        │          │          │0000000號ＳＩＭ│
│    │      │      │          │        │          │          │卡壹張、分裝袋佰拾│
│    │      │      │          │        │          │          │貳個均沒收；未扣案販賣│
│    │      │      │          │        │          │          │第一級毒品所得新臺幣壹│
│    │      │      │          │        │          │          │仟元與潘建均連帶沒收，│
│    │      │      │          │        │          │          │如全部或一部不能沒收時│
│    │      │      │          │        │          │          │，以其等之財產連帶抵償│
│    │      │      │          │        │          │          │之。                  │
│    │      │      │          │        │          │          │潘建均共同販賣第一級毒│
│    │      │      │          │        │          │          │品，處有期徒刑柒年捌月│
│    │      │      │          │        │          │          │。扣案插置門號○九八一│
│    │      │      │          │        │          │          │八○○○七七號ＳＩＭ卡│
│    │      │      │          │        │          │          │廠牌為ＮＯＫＩＡ之行動│
│    │      │      │          │        │          │          │電話壹支、門號○九八一│
│    │      │      │          │        │          │          │八○○○七七號ＳＩＭ卡│
│    │      │      │          │        │          │          │壹張、插置門號○九三六│
│    │      │      │          │        │          │          │六三七九三六號ＳＩＭ卡│
│    │      │      │          │        │          │          │廠牌為ＺＴＥ之行動電話│
│    │      │      │          │        │          │          │壹支、門號○九三六六三│
│    │      │      │          │        │          │          │七九三六號ＳＩＭ卡壹張│
│    │      │      │          │        │          │          │、分裝袋佰拾貳個均│
│    │      │      │          │        │          │          │沒收。未扣案販賣第一級│
│    │      │      │          │        │          │          │毒品所得新臺幣壹仟元與│
│    │      │      │          │        │          │          │張心嵐連帶沒收，如全部│
│    │      │      │          │        │          │          │或一部不能沒收時，以其│
│    │      │      │          │        │          │          │等之財產連帶抵償之。  │
├──┼───┼───┼─────┼────┼─────┼─────┼───────────┤
│ ３ │張心嵐│謝文欽│0000000000│99年10月│臺北市士林│現金500 元│張心嵐共同販賣第一級毒│
│    │潘建均│      │（由張心嵐│29日15時│區○○○路│、重量不詳│品，累犯，處有期徒刑柒│
│    │      │      │接聽）    │04分許不│4段146號「│之海洛因  │年拾月。扣案插置門號○│
│    │      │      │0000000000│久後    │鬍鬚張」小│          │000000000號Ｓ│
│    │      │      │          │        │吃店附近  │          │ＩＭ卡廠牌為ＮＯＫＩＡ│
│    │      │      │          │        │          │          │之行動電話壹支、門號○│
│    │      │      │          │        │          │          │000000000號Ｓ│
│    │      │      │          │        │          │          │ＩＭ卡壹張、插置門號○│
│    │      │      │          │        │          │          │000000000號Ｓ│
│    │      │      │          │        │          │          │ＩＭ卡廠牌為ＺＴＥ之行│
│    │      │      │          │        │          │          │動電話壹支、門號○九三│
│    │      │      │          │        │          │          │0000000號ＳＩＭ│
│    │      │      │          │        │          │          │卡壹張、分裝袋佰拾│
│    │      │      │          │        │          │          │貳個均沒收；未扣案販賣│
│    │      │      │          │        │          │          │第一級毒品所得新臺幣伍│
│    │      │      │          │        │          │          │佰元與潘建均連帶沒收，│
│    │      │      │          │        │          │          │如全部或一部不能沒收時│
│    │      │      │          │        │          │          │，以其等之財產連帶抵償│
│    │      │      │          │        │          │          │之。                  │
│    │      │      │          │        │          │          │潘建均共同販賣第一級毒│
│    │      │      │          │        │          │          │品，處有期徒刑柒年捌月│
│    │      │      │          │        │          │          │。扣案插置門號○九八一│
│    │      │      │          │        │          │          │八○○○七七號ＳＩＭ卡│
│    │      │      │          │        │          │          │廠牌為ＮＯＫＩＡ之行動│
│    │      │      │          │        │          │          │電話壹支、門號○九八一│
│    │      │      │          │        │          │          │八○○○七七號ＳＩＭ卡│
│    │      │      │          │        │          │          │壹張、插置門號○九三六│
│    │      │      │          │        │          │          │六三七九三六號ＳＩＭ卡│
│    │      │      │          │        │          │          │廠牌為ＺＴＥ之行動電話│
│    │      │      │          │        │          │          │壹支、門號○九三六六三│
│    │      │      │          │        │          │          │七九三六號ＳＩＭ卡壹張│
│    │      │      │          │        │          │          │、分裝袋佰拾貳個均│
│    │      │      │          │        │          │          │沒收。未扣案販賣第一級│
│    │      │      │          │        │          │          │毒品所得新臺幣伍佰元與│
│    │      │      │          │        │          │          │張心嵐連帶沒收，如全部│
│    │      │      │          │        │          │          │或一部不能沒收時，以其│
│    │      │      │          │        │          │          │等之財產連帶抵償之。  │
├──┼───┼───┼─────┼────┼─────┼─────┼───────────┤
│ ４ │張心嵐│謝文欽│0000000000│99年10月│臺北市士林│現金500 元│張心嵐共同販賣第一級毒│
│    │潘建均│      │（由張心嵐│30日19時│區○○○路│、重量不詳│品，累犯，處有期徒刑柒│
│    │      │      │接聽）    │48分許不│4段146號「│之海洛因  │年拾月。扣案插置門號○│
│    │      │      │0000000000│久後    │鬍鬚張」小│          │000000000號Ｓ│
│    │      │      │          │        │吃店附近  │          │ＩＭ卡廠牌為ＮＯＫＩＡ│
│    │      │      │          │        │          │          │之行動電話壹支、門號○│
│    │      │      │          │        │          │          │000000000號Ｓ│
│    │      │      │          │        │          │          │ＩＭ卡壹張、插置門號○│
│    │      │      │          │        │          │          │000000000號Ｓ│
│    │      │      │          │        │          │          │ＩＭ卡廠牌為ＺＴＥ之行│
│    │      │      │          │        │          │          │動電話壹支、門號○九三│
│    │      │      │          │        │          │          │0000000號ＳＩＭ│
│    │      │      │          │        │          │          │卡壹張、分裝袋佰拾│
│    │      │      │          │        │          │          │貳個均沒收；未扣案販賣│
│    │      │      │          │        │          │          │第一級毒品所得新臺幣伍│
│    │      │      │          │        │          │          │佰元與潘建均連帶沒收，│
│    │      │      │          │        │          │          │如全部或一部不能沒收時│
│    │      │      │          │        │          │          │，以其等之財產連帶抵償│
│    │      │      │          │        │          │          │之。                  │
│    │      │      │          │        │          │          │潘建均共同販賣第一級毒│
│    │      │      │          │        │          │          │品，處有期徒刑柒年捌月│
│    │      │      │          │        │          │          │。扣案插置門號○九八一│
│    │      │      │          │        │          │          │八○○○七七號ＳＩＭ卡│
│    │      │      │          │        │          │          │廠牌為ＮＯＫＩＡ之行動│
│    │      │      │          │        │          │          │電話壹支、門號○九八一│
│    │      │      │          │        │          │          │八○○○七七號ＳＩＭ卡│
│    │      │      │          │        │          │          │壹張、插置門號○九三六│
│    │      │      │          │        │          │          │六三七九三六號ＳＩＭ卡│
│    │      │      │          │        │          │          │廠牌為ＺＴＥ之行動電話│
│    │      │      │          │        │          │          │壹支、門號○九三六六三│
│    │      │      │          │        │          │          │七九三六號ＳＩＭ卡壹張│
│    │      │      │          │        │          │          │、分裝袋佰拾貳個均│
│    │      │      │          │        │          │          │沒收。未扣案販賣第一級│
│    │      │      │          │        │          │          │毒品所得新臺幣伍佰元與│
│    │      │      │          │        │          │          │張心嵐連帶沒收，如全部│
│    │      │      │          │        │          │          │或一部不能沒收時，以其│
│    │      │      │          │        │          │          │等之財產連帶抵償之。  │
├──┼───┼───┼─────┼────┼─────┼─────┼───────────┤
│ ５ │張心嵐│謝文欽│0000000000│99年10月│臺北市士林│現金500 元│張心嵐共同販賣第一級毒│
│    │潘建均│      │（由張心嵐│31日08時│區○○○路│、重量不詳│品，累犯，處有期徒刑柒│
│    │      │      │接聽）    │48分許不│4段146號「│之海洛因  │年拾月。扣案插置門號○│
│    │      │      │0000000000│久後    │鬍鬚張」小│          │000000000號Ｓ│
│    │      │      │          │        │吃店附近  │          │ＩＭ卡廠牌為ＮＯＫＩＡ│
│    │      │      │          │        │          │          │之行動電話壹支、門號○│
│    │      │      │          │        │          │          │000000000號Ｓ│
│    │      │      │          │        │          │          │ＩＭ卡壹張、插置門號○│
│    │      │      │          │        │          │          │000000000號Ｓ│
│    │      │      │          │        │          │          │ＩＭ卡廠牌為ＺＴＥ之行│
│    │      │      │          │        │          │          │動電話壹支、門號○九三│
│    │      │      │          │        │          │          │0000000號ＳＩＭ│
│    │      │      │          │        │          │          │卡壹張、分裝袋佰拾│
│    │      │      │          │        │          │          │貳個均沒收；未扣案販賣│
│    │      │      │          │        │          │          │第一級毒品所得新臺幣伍│
│    │      │      │          │        │          │          │佰元與潘建均連帶沒收，│
│    │      │      │          │        │          │          │如全部或一部不能沒收時│
│    │      │      │          │        │          │          │，以其等之財產連帶抵償│
│    │      │      │          │        │          │          │之。                  │
│    │      │      │          │        │          │          │潘建均共同販賣第一級毒│
│    │      │      │          │        │          │          │品，處有期徒刑柒年捌月│
│    │      │      │          │        │          │          │。扣案插置門號○九八一│
│    │      │      │          │        │          │          │八○○○七七號ＳＩＭ卡│
│    │      │      │          │        │          │          │廠牌為ＮＯＫＩＡ之行動│
│    │      │      │          │        │          │          │電話壹支、門號○九八一│
│    │      │      │          │        │          │          │八○○○七七號ＳＩＭ卡│
│    │      │      │          │        │          │          │壹張、插置門號○九三六│
│    │      │      │          │        │          │          │六三七九三六號ＳＩＭ卡│
│    │      │      │          │        │          │          │廠牌為ＺＴＥ之行動電話│
│    │      │      │          │        │          │          │壹支、門號○九三六六三│
│    │      │      │          │        │          │          │七九三六號ＳＩＭ卡壹張│
│    │      │      │          │        │          │          │、分裝袋佰拾貳個均│
│    │      │      │          │        │          │          │沒收。未扣案販賣第一級│
│    │      │      │          │        │          │          │毒品所得新臺幣伍佰元與│
│    │      │      │          │        │          │          │張心嵐連帶沒收，如全部│
│    │      │      │          │        │          │          │或一部不能沒收時，以其│
│    │      │      │          │        │          │          │等之財產連帶抵償之。  │
├──┼───┼───┼─────┼────┼─────┼─────┼───────────┤
│ ６ │張心嵐│謝文欽│0000000000│99年10月│臺北市士林│現金500 元│張心嵐共同販賣第一級毒│
│    │潘建均│      │（由張心嵐│31日21時│區○○路10│、重量不詳│品，累犯，處有期徒刑柒│
│    │      │      │接聽）    │14分許不│1 巷67之1 │之海洛因  │年拾月。扣案插置門號○│
│    │      │      │0000000000│久後    │號「菁山小│          │000000000號Ｓ│
│    │      │      │          │        │鎮」附近  │          │ＩＭ卡廠牌為ＮＯＫＩＡ│
│    │      │      │          │        │          │          │之行動電話壹支、門號○│
│    │      │      │          │        │          │          │000000000號Ｓ│
│    │      │      │          │        │          │          │ＩＭ卡壹張、插置門號○│
│    │      │      │          │        │          │          │000000000號Ｓ│
│    │      │      │          │        │          │          │ＩＭ卡廠牌為ＺＴＥ之行│
│    │      │      │          │        │          │          │動電話壹支、門號○九三│
│    │      │      │          │        │          │          │0000000號ＳＩＭ│
│    │      │      │          │        │          │          │卡壹張、分裝袋佰拾│
│    │      │      │          │        │          │          │貳個均沒收；未扣案販賣│
│    │      │      │          │        │          │          │第一級毒品所得新臺幣伍│
│    │      │      │          │        │          │          │佰元與潘建均連帶沒收，│
│    │      │      │          │        │          │          │如全部或一部不能沒收時│
│    │      │      │          │        │          │          │，以其等之財產連帶抵償│
│    │      │      │          │        │          │          │之。                  │
│    │      │      │          │        │          │          │潘建均共同販賣第一級毒│
│    │      │      │          │        │          │          │品，處有期徒刑柒年捌月│
│    │      │      │          │        │          │          │。扣案插置門號○九八一│
│    │      │      │          │        │          │          │八○○○七七號ＳＩＭ卡│
│    │      │      │          │        │          │          │廠牌為ＮＯＫＩＡ之行動│
│    │      │      │          │        │          │          │電話壹支、門號○九八一│
│    │      │      │          │        │          │          │八○○○七七號ＳＩＭ卡│
│    │      │      │          │        │          │          │壹張、插置門號○九三六│
│    │      │      │          │        │          │          │六三七九三六號ＳＩＭ卡│
│    │      │      │          │        │          │          │廠牌為ＺＴＥ之行動電話│
│    │      │      │          │        │          │          │壹支、門號○九三六六三│
│    │      │      │          │        │          │          │七九三六號ＳＩＭ卡壹張│
│    │      │      │          │        │          │          │、分裝袋佰拾貳個均│
│    │      │      │          │        │          │          │沒收。未扣案販賣第一級│
│    │      │      │          │        │          │          │毒品所得新臺幣伍佰元與│
│    │      │      │          │        │          │          │張心嵐連帶沒收，如全部│
│    │      │      │          │        │          │          │或一部不能沒收時，以其│
│    │      │      │          │        │          │          │等之財產連帶抵償之。  │
└──┴───┴───┴─────┴────┴─────┴─────┴───────────┘
【附表四】（被告張心嵐、潘建均共同販賣第二級毒品甲基安非
           他命予謝政成部分）
┌──┬───┬───┬─────┬────┬─────┬─────┬───────────┐
│編號│賣  家│買  家│賣家使用電│交易時間│ 交易地點 │交易毒品種│罪名及宣告刑          │
│    │      │      │話門號    │        │          │類、金額  │                      │
├──┼───┼───┼─────┼────┼─────┼─────┼───────────┤
│ １ │張心嵐│謝政成│0000000000│99年10月│不詳地點  │現金4,000 │張心嵐共同販賣第二級毒│
│    │潘建均│      │（由張心嵐│25日15時│          │元、1克甲 │品，累犯，處有期徒刑貳│
│    │      │      │接聽）    │29分許不│          │基安非他命│年貳月。扣案插置門號○│
│    │      │      │0000000000│久後    │          │          │000000000號Ｓ│
│    │      │      │          │        │          │          │ＩＭ卡廠牌為ＮＯＫＩＡ│
│    │      │      │          │        │          │          │之行動電話壹支、門號○│
│    │      │      │          │        │          │          │000000000號Ｓ│
│    │      │      │          │        │          │          │ＩＭ卡壹張、插置門號○│
│    │      │      │          │        │          │          │000000000號Ｓ│
│    │      │      │          │        │          │          │ＩＭ卡廠牌為ＺＴＥ之行│
│    │      │      │          │        │          │          │動電話壹支、門號○九三│
│    │      │      │          │        │          │          │0000000號ＳＩＭ│
│    │      │      │          │        │          │          │卡壹張、分裝袋佰拾│
│    │      │      │          │        │          │          │貳個均沒收；未扣案販賣│
│    │      │      │          │        │          │          │第二級毒品所得新臺幣肆│
│    │      │      │          │        │          │          │仟元與潘建均連帶沒收，│
│    │      │      │          │        │          │          │如全部或一部不能沒收時│
│    │      │      │          │        │          │          │，以其等之財產連帶抵償│
│    │      │      │          │        │          │          │之。                  │
│    │      │      │          │        │          │          │潘建均共同販賣第二級毒│
│    │      │      │          │        │          │          │品，處有期徒刑貳年。扣│
│    │      │      │          │        │          │          │案插置門號○九八一八○│
│    │      │      │          │        │          │          │○○七七號ＳＩＭ卡廠牌│
│    │      │      │          │        │          │          │為ＮＯＫＩＡ之行動電話│
│    │      │      │          │        │          │          │壹支、門號○九八一八○│
│    │      │      │          │        │          │          │○○七七號ＳＩＭ卡壹張│
│    │      │      │          │        │          │          │、插置門號○九三六六三│
│    │      │      │          │        │          │          │七九三六號ＳＩＭ卡廠牌│
│    │      │      │          │        │          │          │為ＺＴＥ之行動電話壹支│
│    │      │      │          │        │          │          │、門號0000000九│
│    │      │      │          │        │          │          │三六號ＳＩＭ卡壹張、分│
│    │      │      │          │        │          │          │裝袋佰拾貳個均沒收│
│    │      │      │          │        │          │          │。未扣案販賣第二級毒品│
│    │      │      │          │        │          │          │所得新臺幣肆仟元與張心│
│    │      │      │          │        │          │          │嵐連帶沒收，如全部或一│
│    │      │      │          │        │          │          │部不能沒收時，以其等之│
│    │      │      │          │        │          │          │財產連帶抵償之。      │
└──┴───┴───┴─────┴────┴─────┴─────┴───────────┘
【附表五】（被告張心嵐、潘建均共同販賣第一級毒品海洛因予
           鄭宏彥部分）
┌──┬───┬───┬─────┬────┬─────┬─────┬───────────┐
│編號│賣  家│買  家│賣家使用電│交易時間│ 交易地點 │交易毒品種│罪名及宣告刑          │
│    │      │      │話門號    │        │          │類、金額  │                      │
├──┼───┼───┼─────┼────┼─────┼─────┼───────────┤
│ １ │張心嵐│鄭宏彥│0000000000│99年10月│臺北市士林│現金1,000 │張心嵐共同販賣第一級毒│
│    │潘建均│      │（由張心嵐│14日18時│區○○路10│元、0.12克│品，累犯，處有期徒刑柒│
│    │      │      │接聽）    │05分許不│1 巷67之1 │海洛因    │年拾月。扣案插置門號○│
│    │      │      │0000000000│久後    │號「菁山小│          │000000000號Ｓ│
│    │      │      │          │        │鎮」附近  │          │ＩＭ卡廠牌為ＮＯＫＩＡ│
│    │      │      │          │        │          │          │之行動電話壹支、門號○│
│    │      │      │          │        │          │          │000000000號Ｓ│
│    │      │      │          │        │          │          │ＩＭ卡壹張、插置門號○│
│    │      │      │          │        │          │          │000000000號Ｓ│
│    │      │      │          │        │          │          │ＩＭ卡廠牌為ＺＴＥ之行│
│    │      │      │          │        │          │          │動電話壹支、門號○九三│
│    │      │      │          │        │          │          │0000000號ＳＩＭ│
│    │      │      │          │        │          │          │卡壹張、分裝袋佰拾│
│    │      │      │          │        │          │          │貳個均沒收；未扣案販賣│
│    │      │      │          │        │          │          │第一級毒品所得新臺幣壹│
│    │      │      │          │        │          │          │仟元與潘建均連帶沒收，│
│    │      │      │          │        │          │          │如全部或一部不能沒收時│
│    │      │      │          │        │          │          │，以其等之財產連帶抵償│
│    │      │      │          │        │          │          │之。                  │
│    │      │      │          │        │          │          │潘建均共同販賣第一級毒│
│    │      │      │          │        │          │          │品，處有期徒刑柒年捌月│
│    │      │      │          │        │          │          │。扣案插置門號○九八一│
│    │      │      │          │        │          │          │八○○○七七號ＳＩＭ卡│
│    │      │      │          │        │          │          │廠牌為ＮＯＫＩＡ之行動│
│    │      │      │          │        │          │          │電話壹支、門號○九八一│
│    │      │      │          │        │          │          │八○○○七七號ＳＩＭ卡│
│    │      │      │          │        │          │          │壹張、插置門號○九三六│
│    │      │      │          │        │          │          │六三七九三六號ＳＩＭ卡│
│    │      │      │          │        │          │          │廠牌為ＺＴＥ之行動電話│
│    │      │      │          │        │          │          │壹支、門號○九三六六三│
│    │      │      │          │        │          │          │七九三六號ＳＩＭ卡壹張│
│    │      │      │          │        │          │          │、分裝袋佰拾貳個均│
│    │      │      │          │        │          │          │沒收。未扣案販賣第一級│
│    │      │      │          │        │          │          │毒品所得新臺幣壹仟元與│
│    │      │      │          │        │          │          │張心嵐連帶沒收，如全部│
│    │      │      │          │        │          │          │或一部不能沒收時，以其│
│    │      │      │          │        │          │          │等之財產連帶抵償之。  │
├──┼───┼───┼─────┼────┼─────┼─────┼───────────┤
│ ２ │張心嵐│鄭宏彥│0000000000│99年10月│臺北市士林│現金1,000 │張心嵐共同販賣第一級毒│
│    │潘建均│      │（由潘建均│18日18時│區○○路10│元、0.12克│品，累犯，處有期徒刑柒│
│    │      │      │接聽）    │35分許不│1 巷67之1 │海洛因    │年拾月。扣案插置門號○│
│    │      │      │0000000000│久後    │號「菁山小│          │000000000號Ｓ│
│    │      │      │          │        │鎮」附近  │          │ＩＭ卡廠牌為ＮＯＫＩＡ│
│    │      │      │          │        │          │          │之行動電話壹支、門號○│
│    │      │      │          │        │          │          │000000000號Ｓ│
│    │      │      │          │        │          │          │ＩＭ卡壹張、插置門號○│
│    │      │      │          │        │          │          │000000000號Ｓ│
│    │      │      │          │        │          │          │ＩＭ卡廠牌為ＺＴＥ之行│
│    │      │      │          │        │          │          │動電話壹支、門號○九三│
│    │      │      │          │        │          │          │0000000號ＳＩＭ│
│    │      │      │          │        │          │          │卡壹張、分裝袋佰拾│
│    │      │      │          │        │          │          │貳個均沒收；未扣案販賣│
│    │      │      │          │        │          │          │第一級毒品所得新臺幣壹│
│    │      │      │          │        │          │          │仟元與潘建均連帶沒收，│
│    │      │      │          │        │          │          │如全部或一部不能沒收時│
│    │      │      │          │        │          │          │，以其等之財產連帶抵償│
│    │      │      │          │        │          │          │之。                  │
│    │      │      │          │        │          │          │潘建均共同販賣第一級毒│
│    │      │      │          │        │          │          │品，處有期徒刑柒年捌月│
│    │      │      │          │        │          │          │。扣案插置門號○九八一│
│    │      │      │          │        │          │          │八○○○七七號ＳＩＭ卡│
│    │      │      │          │        │          │          │廠牌為ＮＯＫＩＡ之行動│
│    │      │      │          │        │          │          │電話壹支、門號○九八一│
│    │      │      │          │        │          │          │八○○○七七號ＳＩＭ卡│
│    │      │      │          │        │          │          │壹張、插置門號○九三六│
│    │      │      │          │        │          │          │六三七九三六號ＳＩＭ卡│
│    │      │      │          │        │          │          │廠牌為ＺＴＥ之行動電話│
│    │      │      │          │        │          │          │壹支、門號○九三六六三│
│    │      │      │          │        │          │          │七九三六號ＳＩＭ卡壹張│
│    │      │      │          │        │          │          │、分裝袋佰拾貳個均│
│    │      │      │          │        │          │          │沒收。未扣案販賣第一級│
│    │      │      │          │        │          │          │毒品所得新臺幣壹仟元與│
│    │      │      │          │        │          │          │張心嵐連帶沒收，如全部│
│    │      │      │          │        │          │          │或一部不能沒收時，以其│
│    │      │      │          │        │          │          │等之財產連帶抵償之。  │
├──┼───┼───┼─────┼────┼─────┼─────┼───────────┤
│ ３ │張心嵐│鄭宏彥│0000000000│99年10月│臺北市士林│現金1,000 │張心嵐共同販賣第一級毒│
│    │潘建均│      │（由張心嵐│20日12時│區○○路10│元、0.12克│品，累犯，處有期徒刑柒│
│    │      │      │接聽）    │36分許不│1 巷67之1 │海洛因    │年拾月。扣案插置門號○│
│    │      │      │0000000000│久後    │號「菁山小│          │000000000號Ｓ│
│    │      │      │          │        │鎮」附近  │          │ＩＭ卡廠牌為ＮＯＫＩＡ│
│    │      │      │          │        │          │          │之行動電話壹支、門號○│
│    │      │      │          │        │          │          │000000000號Ｓ│
│    │      │      │          │        │          │          │ＩＭ卡壹張、插置門號○│
│    │      │      │          │        │          │          │000000000號Ｓ│
│    │      │      │          │        │          │          │ＩＭ卡廠牌為ＺＴＥ之行│
│    │      │      │          │        │          │          │動電話壹支、門號○九三│
│    │      │      │          │        │          │          │0000000號ＳＩＭ│
│    │      │      │          │        │          │          │卡壹張、分裝袋佰拾│
│    │      │      │          │        │          │          │貳個均沒收；未扣案販賣│
│    │      │      │          │        │          │          │第一級毒品所得新臺幣壹│
│    │      │      │          │        │          │          │仟元與潘建均連帶沒收，│
│    │      │      │          │        │          │          │如全部或一部不能沒收時│
│    │      │      │          │        │          │          │，以其等之財產連帶抵償│
│    │      │      │          │        │          │          │之。                  │
│    │      │      │          │        │          │          │潘建均共同販賣第一級毒│
│    │      │      │          │        │          │          │品，處有期徒刑柒年捌月│
│    │      │      │          │        │          │          │。扣案插置門號○九八一│
│    │      │      │          │        │          │          │八○○○七七號ＳＩＭ卡│
│    │      │      │          │        │          │          │廠牌為ＮＯＫＩＡ之行動│
│    │      │      │          │        │          │          │電話壹支、門號○九八一│
│    │      │      │          │        │          │          │八○○○七七號ＳＩＭ卡│
│    │      │      │          │        │          │          │壹張、插置門號○九三六│
│    │      │      │          │        │          │          │六三七九三六號ＳＩＭ卡│
│    │      │      │          │        │          │          │廠牌為ＺＴＥ之行動電話│
│    │      │      │          │        │          │          │壹支、門號○九三六六三│
│    │      │      │          │        │          │          │七九三六號ＳＩＭ卡壹張│
│    │      │      │          │        │          │          │、分裝袋佰拾貳個均│
│    │      │      │          │        │          │          │沒收。未扣案販賣第一級│
│    │      │      │          │        │          │          │毒品所得新臺幣壹仟元與│
│    │      │      │          │        │          │          │張心嵐連帶沒收，如全部│
│    │      │      │          │        │          │          │或一部不能沒收時，以其│
│    │      │      │          │        │          │          │等之財產連帶抵償之。  │
├──┼───┼───┼─────┼────┼─────┼─────┼───────────┤
│ ４ │張心嵐│鄭宏彥│0000000000│99年10月│臺北市士林│現金1,000 │張心嵐共同販賣第一級毒│
│    │潘建均│      │（由張心嵐│21日下午│區○○路10│元、0.12克│品，累犯，處有期徒刑柒│
│    │      │      │接聽）    │18時23分│1 巷67之1 │海洛因    │年拾月。扣案插置門號○│
│    │      │      │0000000000│許不久後│號「菁山小│          │000000000號Ｓ│
│    │      │      │          │        │鎮」附近  │          │ＩＭ卡廠牌為ＮＯＫＩＡ│
│    │      │      │          │        │          │          │之行動電話壹支、門號○│
│    │      │      │          │        │          │          │000000000號Ｓ│
│    │      │      │          │        │          │          │ＩＭ卡壹張、插置門號○│
│    │      │      │          │        │          │          │000000000號Ｓ│
│    │      │      │          │        │          │          │ＩＭ卡廠牌為ＺＴＥ之行│
│    │      │      │          │        │          │          │動電話壹支、門號○九三│
│    │      │      │          │        │          │          │0000000號ＳＩＭ│
│    │      │      │          │        │          │          │卡壹張、分裝袋佰拾│
│    │      │      │          │        │          │          │貳個均沒收；未扣案販賣│
│    │      │      │          │        │          │          │第一級毒品所得新臺幣壹│
│    │      │      │          │        │          │          │仟元與潘建均連帶沒收，│
│    │      │      │          │        │          │          │如全部或一部不能沒收時│
│    │      │      │          │        │          │          │，以其等之財產連帶抵償│
│    │      │      │          │        │          │          │之。                  │
│    │      │      │          │        │          │          │潘建均共同販賣第一級毒│
│    │      │      │          │        │          │          │品，處有期徒刑柒年捌月│
│    │      │      │          │        │          │          │。扣案插置門號○九八一│
│    │      │      │          │        │          │          │八○○○七七號ＳＩＭ卡│
│    │      │      │          │        │          │          │廠牌為ＮＯＫＩＡ之行動│
│    │      │      │          │        │          │          │電話壹支、門號○九八一│
│    │      │      │          │        │          │          │八○○○七七號ＳＩＭ卡│
│    │      │      │          │        │          │          │壹張、插置門號○九三六│
│    │      │      │          │        │          │          │六三七九三六號ＳＩＭ卡│
│    │      │      │          │        │          │          │廠牌為ＺＴＥ之行動電話│
│    │      │      │          │        │          │          │壹支、門號○九三六六三│
│    │      │      │          │        │          │          │七九三六號ＳＩＭ卡壹張│
│    │      │      │          │        │          │          │、分裝袋佰拾貳個均│
│    │      │      │          │        │          │          │沒收。未扣案販賣第一級│
│    │      │      │          │        │          │          │毒品所得新臺幣壹仟元與│
│    │      │      │          │        │          │          │張心嵐連帶沒收，如全部│
│    │      │      │          │        │          │          │或一部不能沒收時，以其│
│    │      │      │          │        │          │          │等之財產連帶抵償之。  │
├──┼───┼───┼─────┼────┼─────┼─────┼───────────┤
│ ５ │張心嵐│鄭宏彥│0000000000│99年10月│臺北市士林│現金1,000 │張心嵐共同販賣第一級毒│
│    │潘建均│      │（由張心嵐│23日21時│區○○路10│元、0.12克│品，累犯，處有期徒刑柒│
│    │      │      │接聽）    │6 分許不│1巷67之1號│海洛因    │年拾月。扣案插置門號○│
│    │      │      │0000000000│久後    │「菁山小鎮│          │000000000號Ｓ│
│    │      │      │          │        │」附近    │          │ＩＭ卡廠牌為ＮＯＫＩＡ│
│    │      │      │          │        │          │          │之行動電話壹支、門號○│
│    │      │      │          │        │          │          │000000000號Ｓ│
│    │      │      │          │        │          │          │ＩＭ卡壹張、插置門號○│
│    │      │      │          │        │          │          │000000000號Ｓ│
│    │      │      │          │        │          │          │ＩＭ卡廠牌為ＺＴＥ之行│
│    │      │      │          │        │          │          │動電話壹支、門號○九三│
│    │      │      │          │        │          │          │0000000號ＳＩＭ│
│    │      │      │          │        │          │          │卡壹張、分裝袋佰拾│
│    │      │      │          │        │          │          │貳個均沒收；未扣案販賣│
│    │      │      │          │        │          │          │第一級毒品所得新臺幣壹│
│    │      │      │          │        │          │          │仟元與潘建均連帶沒收，│
│    │      │      │          │        │          │          │如全部或一部不能沒收時│
│    │      │      │          │        │          │          │，以其等之財產連帶抵償│
│    │      │      │          │        │          │          │之。                  │
│    │      │      │          │        │          │          │潘建均共同販賣第一級毒│
│    │      │      │          │        │          │          │品，處有期徒刑柒年捌月│
│    │      │      │          │        │          │          │。扣案插置門號○九八一│
│    │      │      │          │        │          │          │八○○○七七號ＳＩＭ卡│
│    │      │      │          │        │          │          │廠牌為ＮＯＫＩＡ之行動│
│    │      │      │          │        │          │          │電話壹支、門號○九八一│
│    │      │      │          │        │          │          │八○○○七七號ＳＩＭ卡│
│    │      │      │          │        │          │          │壹張、插置門號○九三六│
│    │      │      │          │        │          │          │六三七九三六號ＳＩＭ卡│
│    │      │      │          │        │          │          │廠牌為ＺＴＥ之行動電話│
│    │      │      │          │        │          │          │壹支、門號○九三六六三│
│    │      │      │          │        │          │          │七九三六號ＳＩＭ卡壹張│
│    │      │      │          │        │          │          │、分裝袋佰拾貳個均│
│    │      │      │          │        │          │          │沒收。未扣案販賣第一級│
│    │      │      │          │        │          │          │毒品所得新臺幣壹仟元與│
│    │      │      │          │        │          │          │張心嵐連帶沒收，如全部│
│    │      │      │          │        │          │          │或一部不能沒收時，以其│
│    │      │      │          │        │          │          │等之財產連帶抵償之。  │
├──┼───┼───┼─────┼────┼─────┼─────┼───────────┤
│ ６ │張心嵐│鄭宏彥│0000000000│99年10月│臺北市士林│現金1,000 │張心嵐共同販賣第一級毒│
│    │潘建均│      │（由張心嵐│26日06時│區○○路10│元、0.12克│品，累犯，處有期徒刑柒│
│    │      │      │接聽）    │24分許不│1 巷67之1 │海洛因    │年拾月。扣案插置門號○│
│    │      │      │0000000000│久後    │號「菁山小│          │000000000號Ｓ│
│    │      │      │          │        │鎮」附近  │          │ＩＭ卡廠牌為ＮＯＫＩＡ│
│    │      │      │          │        │          │          │之行動電話壹支、門號○│
│    │      │      │          │        │          │          │000000000號Ｓ│
│    │      │      │          │        │          │          │ＩＭ卡壹張、插置門號○│
│    │      │      │          │        │          │          │000000000號Ｓ│
│    │      │      │          │        │          │          │ＩＭ卡廠牌為ＺＴＥ之行│
│    │      │      │          │        │          │          │動電話壹支、門號○九三│
│    │      │      │          │        │          │          │0000000號ＳＩＭ│
│    │      │      │          │        │          │          │卡壹張、分裝袋佰拾│
│    │      │      │          │        │          │          │貳個均沒收；未扣案販賣│
│    │      │      │          │        │          │          │第一級毒品所得新臺幣壹│
│    │      │      │          │        │          │          │仟元與潘建均連帶沒收，│
│    │      │      │          │        │          │          │如全部或一部不能沒收時│
│    │      │      │          │        │          │          │，以其等之財產連帶抵償│
│    │      │      │          │        │          │          │之。                  │
│    │      │      │          │        │          │          │潘建均共同販賣第一級毒│
│    │      │      │          │        │          │          │品，處有期徒刑柒年捌月│
│    │      │      │          │        │          │          │。扣案插置門號○九八一│
│    │      │      │          │        │          │          │八○○○七七號ＳＩＭ卡│
│    │      │      │          │        │          │          │廠牌為ＮＯＫＩＡ之行動│
│    │      │      │          │        │          │          │電話壹支、門號○九八一│
│    │      │      │          │        │          │          │八○○○七七號ＳＩＭ卡│
│    │      │      │          │        │          │          │壹張、插置門號○九三六│
│    │      │      │          │        │          │          │六三七九三六號ＳＩＭ卡│
│    │      │      │          │        │          │          │廠牌為ＺＴＥ之行動電話│
│    │      │      │          │        │          │          │壹支、門號○九三六六三│
│    │      │      │          │        │          │          │七九三六號ＳＩＭ卡壹張│
│    │      │      │          │        │          │          │、分裝袋佰拾貳個均│
│    │      │      │          │        │          │          │沒收。未扣案販賣第一級│
│    │      │      │          │        │          │          │毒品所得新臺幣壹仟元與│
│    │      │      │          │        │          │          │張心嵐連帶沒收，如全部│
│    │      │      │          │        │          │          │或一部不能沒收時，以其│
│    │      │      │          │        │          │          │等之財產連帶抵償之。  │
├──┼───┼───┼─────┼────┼─────┼─────┼───────────┤
│ ７ │張心嵐│鄭宏彥│0000000000│99年10月│臺北市北投│現金1,000 │張心嵐共同販賣第一級毒│
│    │潘建均│      │（由張心嵐│27日06時│區○○路2 │元、0.12克│品，累犯，處有期徒刑柒│
│    │      │      │接聽）    │38分許不│段201號「 │海洛因    │年拾月。扣案插置門號○│
│    │      │      │0000000000│久後    │臺北榮民總│          │000000000號Ｓ│
│    │      │      │          │        │醫院」附近│          │ＩＭ卡廠牌為ＮＯＫＩＡ│
│    │      │      │          │        │          │          │之行動電話壹支、門號○│
│    │      │      │          │        │          │          │000000000號Ｓ│
│    │      │      │          │        │          │          │ＩＭ卡壹張、插置門號○│
│    │      │      │          │        │          │          │000000000號Ｓ│
│    │      │      │          │        │          │          │ＩＭ卡廠牌為ＺＴＥ之行│
│    │      │      │          │        │          │          │動電話壹支、門號○九三│
│    │      │      │          │        │          │          │0000000號ＳＩＭ│
│    │      │      │          │        │          │          │卡壹張、分裝袋佰拾│
│    │      │      │          │        │          │          │貳個均沒收；未扣案販賣│
│    │      │      │          │        │          │          │第一級毒品所得新臺幣壹│
│    │      │      │          │        │          │          │仟元與潘建均連帶沒收，│
│    │      │      │          │        │          │          │如全部或一部不能沒收時│
│    │      │      │          │        │          │          │，以其等之財產連帶抵償│
│    │      │      │          │        │          │          │之。                  │
│    │      │      │          │        │          │          │潘建均共同販賣第一級毒│
│    │      │      │          │        │          │          │品，處有期徒刑柒年捌月│
│    │      │      │          │        │          │          │。扣案插置門號○九八一│
│    │      │      │          │        │          │          │八○○○七七號ＳＩＭ卡│
│    │      │      │          │        │          │          │廠牌為ＮＯＫＩＡ之行動│
│    │      │      │          │        │          │          │電話壹支、門號○九八一│
│    │      │      │          │        │          │          │八○○○七七號ＳＩＭ卡│
│    │      │      │          │        │          │          │壹張、插置門號○九三六│
│    │      │      │          │        │          │          │六三七九三六號ＳＩＭ卡│
│    │      │      │          │        │          │          │廠牌為ＺＴＥ之行動電話│
│    │      │      │          │        │          │          │壹支、門號○九三六六三│
│    │      │      │          │        │          │          │七九三六號ＳＩＭ卡壹張│
│    │      │      │          │        │          │          │、分裝袋佰拾貳個均│
│    │      │      │          │        │          │          │沒收。未扣案販賣第一級│
│    │      │      │          │        │          │          │毒品所得新臺幣壹仟元與│
│    │      │      │          │        │          │          │張心嵐連帶沒收，如全部│
│    │      │      │          │        │          │          │或一部不能沒收時，以其│
│    │      │      │          │        │          │          │等之財產連帶抵償之。  │
├──┼───┼───┼─────┼────┼─────┼─────┼───────────┤
│ ８ │張心嵐│鄭宏彥│0000000000│99年10月│臺北市士林│現金1,000 │張心嵐共同販賣第一級毒│
│    │潘建均│      │（由張心嵐│31日19時│區○○路10│元、0.12克│品，累犯，處有期徒刑柒│
│    │      │      │接聽）    │06分許不│1 巷67之1 │海洛因    │年拾月。扣案插置門號○│
│    │      │      │0000000000│久後    │號「菁山小│          │000000000號Ｓ│
│    │      │      │          │        │鎮」附近  │          │ＩＭ卡廠牌為ＮＯＫＩＡ│
│    │      │      │          │        │          │          │之行動電話壹支、門號○│
│    │      │      │          │        │          │          │000000000號Ｓ│
│    │      │      │          │        │          │          │ＩＭ卡壹張、插置門號○│
│    │      │      │          │        │          │          │000000000號Ｓ│
│    │      │      │          │        │          │          │ＩＭ卡廠牌為ＺＴＥ之行│
│    │      │      │          │        │          │          │動電話壹支、門號○九三│
│    │      │      │          │        │          │          │0000000號ＳＩＭ│
│    │      │      │          │        │          │          │卡壹張、分裝袋佰拾│
│    │      │      │          │        │          │          │貳個均沒收；未扣案販賣│
│    │      │      │          │        │          │          │第一級毒品所得新臺幣壹│
│    │      │      │          │        │          │          │仟元與潘建均連帶沒收，│
│    │      │      │          │        │          │          │如全部或一部不能沒收時│
│    │      │      │          │        │          │          │，以其等之財產連帶抵償│
│    │      │      │          │        │          │          │之。                  │
│    │      │      │          │        │          │          │潘建均共同販賣第一級毒│
│    │      │      │          │        │          │          │品，處有期徒刑柒年捌月│
│    │      │      │          │        │          │          │。扣案插置門號○九八一│
│    │      │      │          │        │          │          │八○○○七七號ＳＩＭ卡│
│    │      │      │          │        │          │          │廠牌為ＮＯＫＩＡ之行動│
│    │      │      │          │        │          │          │電話壹支、門號○九八一│
│    │      │      │          │        │          │          │八○○○七七號ＳＩＭ卡│
│    │      │      │          │        │          │          │壹張、插置門號○九三六│
│    │      │      │          │        │          │          │六三七九三六號ＳＩＭ卡│
│    │      │      │          │        │          │          │廠牌為ＺＴＥ之行動電話│
│    │      │      │          │        │          │          │壹支、門號○九三六六三│
│    │      │      │          │        │          │          │七九三六號ＳＩＭ卡壹張│
│    │      │      │          │        │          │          │、分裝袋佰拾貳個均│
│    │      │      │          │        │          │          │沒收。未扣案販賣第一級│
│    │      │      │          │        │          │          │毒品所得新臺幣壹仟元與│
│    │      │      │          │        │          │          │張心嵐連帶沒收，如全部│
│    │      │      │          │        │          │          │或一部不能沒收時，以其│
│    │      │      │          │        │          │          │等之財產連帶抵償之。  │
├──┼───┼───┼─────┼────┼─────┼─────┼───────────┤
│ ９ │張心嵐│鄭宏彥│0000000000│99年11月│臺北市士林│現金1,000 │張心嵐共同販賣第一級毒│
│    │潘建均│      │（由張心嵐│01日13時│區○○路10│元、0.12克│品，累犯，處有期徒刑柒│
│    │      │      │接聽）    │36分許不│1巷67之1號│海洛因    │年拾月。扣案插置門號○│
│    │      │      │0000000000│久後    │「菁山小鎮│          │000000000號Ｓ│
│    │      │      │          │        │」附近    │          │ＩＭ卡廠牌為ＮＯＫＩＡ│
│    │      │      │          │        │          │          │之行動電話壹支、門號○│
│    │      │      │          │        │          │          │000000000號Ｓ│
│    │      │      │          │        │          │          │ＩＭ卡壹張、插置門號○│
│    │      │      │          │        │          │          │000000000號Ｓ│
│    │      │      │          │        │          │          │ＩＭ卡廠牌為ＺＴＥ之行│
│    │      │      │          │        │          │          │動電話壹支、門號○九三│
│    │      │      │          │        │          │          │0000000號ＳＩＭ│
│    │      │      │          │        │          │          │卡壹張、分裝袋佰拾│
│    │      │      │          │        │          │          │貳個均沒收；未扣案販賣│
│    │      │      │          │        │          │          │第一級毒品所得新臺幣壹│
│    │      │      │          │        │          │          │仟元與潘建均連帶沒收，│
│    │      │      │          │        │          │          │如全部或一部不能沒收時│
│    │      │      │          │        │          │          │，以其等之財產連帶抵償│
│    │      │      │          │        │          │          │之。                  │
│    │      │      │          │        │          │          │潘建均共同販賣第一級毒│
│    │      │      │          │        │          │          │品，處有期徒刑柒年捌月│
│    │      │      │          │        │          │          │。扣案插置門號○九八一│
│    │      │      │          │        │          │          │八○○○七七號ＳＩＭ卡│
│    │      │      │          │        │          │          │廠牌為ＮＯＫＩＡ之行動│
│    │      │      │          │        │          │          │電話壹支、門號○九八一│
│    │      │      │          │        │          │          │八○○○七七號ＳＩＭ卡│
│    │      │      │          │        │          │          │壹張、插置門號○九三六│
│    │      │      │          │        │          │          │六三七九三六號ＳＩＭ卡│
│    │      │      │          │        │          │          │廠牌為ＺＴＥ之行動電話│
│    │      │      │          │        │          │          │壹支、門號○九三六六三│
│    │      │      │          │        │          │          │七九三六號ＳＩＭ卡壹張│
│    │      │      │          │        │          │          │、分裝袋佰拾貳個均│
│    │      │      │          │        │          │          │沒收。未扣案販賣第一級│
│    │      │      │          │        │          │          │毒品所得新臺幣壹仟元與│
│    │      │      │          │        │          │          │張心嵐連帶沒收，如全部│
│    │      │      │          │        │          │          │或一部不能沒收時，以其│
│    │      │      │          │        │          │          │等之財產連帶抵償之。  │
├──┼───┼───┼─────┼────┼─────┼─────┼───────────┤
│１０│張心嵐│鄭宏彥│0000000000│99年11月│臺北市士林│現金1,000 │張心嵐共同販賣第一級毒│
│    │潘建均│      │（由張心嵐│02日18時│區○○路10│元、0.12克│品，累犯，處有期徒刑柒│
│    │      │      │接聽）    │36分許不│1 巷67之1 │海洛因    │年拾月。扣案插置門號○│
│    │      │      │0000000000│久後    │號「菁山小│          │000000000號Ｓ│
│    │      │      │          │        │鎮」附近  │          │ＩＭ卡廠牌為ＮＯＫＩＡ│
│    │      │      │          │        │          │          │之行動電話壹支、門號○│
│    │      │      │          │        │          │          │000000000號Ｓ│
│    │      │      │          │        │          │          │ＩＭ卡壹張、插置門號○│
│    │      │      │          │        │          │          │000000000號Ｓ│
│    │      │      │          │        │          │          │ＩＭ卡廠牌為ＺＴＥ之行│
│    │      │      │          │        │          │          │動電話壹支、門號○九三│
│    │      │      │          │        │          │          │0000000號ＳＩＭ│
│    │      │      │          │        │          │          │卡壹張、分裝袋佰拾│
│    │      │      │          │        │          │          │貳個均沒收；未扣案販賣│
│    │      │      │          │        │          │          │第一級毒品所得新臺幣壹│
│    │      │      │          │        │          │          │仟元與潘建均連帶沒收，│
│    │      │      │          │        │          │          │如全部或一部不能沒收時│
│    │      │      │          │        │          │          │，以其等之財產連帶抵償│
│    │      │      │          │        │          │          │之。                  │
│    │      │      │          │        │          │          │潘建均共同販賣第一級毒│
│    │      │      │          │        │          │          │品，處有期徒刑柒年捌月│
│    │      │      │          │        │          │          │。扣案插置門號○九八一│
│    │      │      │          │        │          │          │八○○○七七號ＳＩＭ卡│
│    │      │      │          │        │          │          │廠牌為ＮＯＫＩＡ之行動│
│    │      │      │          │        │          │          │電話壹支、門號○九八一│
│    │      │      │          │        │          │          │八○○○七七號ＳＩＭ卡│
│    │      │      │          │        │          │          │壹張、插置門號○九三六│
│    │      │      │          │        │          │          │六三七九三六號ＳＩＭ卡│
│    │      │      │          │        │          │          │廠牌為ＺＴＥ之行動電話│
│    │      │      │          │        │          │          │壹支、門號○九三六六三│
│    │      │      │          │        │          │          │七九三六號ＳＩＭ卡壹張│
│    │      │      │          │        │          │          │、分裝袋佰拾貳個均│
│    │      │      │          │        │          │          │沒收。未扣案販賣第一級│
│    │      │      │          │        │          │          │毒品所得新臺幣壹仟元與│
│    │      │      │          │        │          │          │張心嵐連帶沒收，如全部│
│    │      │      │          │        │          │          │或一部不能沒收時，以其│
│    │      │      │          │        │          │          │等之財產連帶抵償之。  │
├──┼───┼───┼─────┼────┼─────┼─────┼───────────┤
│１１│張心嵐│鄭宏彥│0000000000│99年11月│臺北市士林│現金1,000 │張心嵐共同販賣第一級毒│
│    │潘建均│      │（由張心嵐│03日06時│區○○路10│元、0.12克│品，累犯，處有期徒刑柒│
│    │      │      │接聽）    │18分許不│1巷67之1號│海洛因    │年拾月。扣案插置門號○│
│    │      │      │0000000000│久後    │「菁山小鎮│          │000000000號Ｓ│
│    │      │      │          │        │」附近    │          │ＩＭ卡廠牌為ＮＯＫＩＡ│
│    │      │      │          │        │          │          │之行動電話壹支、門號○│
│    │      │      │          │        │          │          │000000000號Ｓ│
│    │      │      │          │        │          │          │ＩＭ卡壹張、插置門號○│
│    │      │      │          │        │          │          │000000000號Ｓ│
│    │      │      │          │        │          │          │ＩＭ卡廠牌為ＺＴＥ之行│
│    │      │      │          │        │          │          │動電話壹支、門號○九三│
│    │      │      │          │        │          │          │0000000號ＳＩＭ│
│    │      │      │          │        │          │          │卡壹張、分裝袋佰拾│
│    │      │      │          │        │          │          │貳個均沒收；未扣案販賣│
│    │      │      │          │        │          │          │第一級毒品所得新臺幣壹│
│    │      │      │          │        │          │          │仟元與潘建均連帶沒收，│
│    │      │      │          │        │          │          │如全部或一部不能沒收時│
│    │      │      │          │        │          │          │，以其等之財產連帶抵償│
│    │      │      │          │        │          │          │之。                  │
│    │      │      │          │        │          │          │潘建均共同販賣第一級毒│
│    │      │      │          │        │          │          │品，處有期徒刑柒年捌月│
│    │      │      │          │        │          │          │。扣案插置門號○九八一│
│    │      │      │          │        │          │          │八○○○七七號ＳＩＭ卡│
│    │      │      │          │        │          │          │廠牌為ＮＯＫＩＡ之行動│
│    │      │      │          │        │          │          │電話壹支、門號○九八一│
│    │      │      │          │        │          │          │八○○○七七號ＳＩＭ卡│
│    │      │      │          │        │          │          │壹張、插置門號○九三六│
│    │      │      │          │        │          │          │六三七九三六號ＳＩＭ卡│
│    │      │      │          │        │          │          │廠牌為ＺＴＥ之行動電話│
│    │      │      │          │        │          │          │壹支、門號○九三六六三│
│    │      │      │          │        │          │          │七九三六號ＳＩＭ卡壹張│
│    │      │      │          │        │          │          │、分裝袋佰拾貳個均│
│    │      │      │          │        │          │          │沒收。未扣案販賣第一級│
│    │      │      │          │        │          │          │毒品所得新臺幣壹仟元與│
│    │      │      │          │        │          │          │張心嵐連帶沒收，如全部│
│    │      │      │          │        │          │          │或一部不能沒收時，以其│
│    │      │      │          │        │          │          │等之財產連帶抵償之。  │
├──┼───┼───┼─────┼────┼─────┼─────┼───────────┤
│１２│張心嵐│鄭宏彥│0000000000│99年11月│新北市三重│現金1,000 │張心嵐共同販賣第一級毒│
│    │潘建均│      │（由潘建均│20日12時│區○○路某│元、0.12克│品，累犯，處有期徒刑柒│
│    │      │      │接聽）    │41分許不│公園      │海洛因    │年拾月。扣案插置門號○│
│    │      │      │0000000000│久後    │          │          │000000000號Ｓ│
│    │      │      │          │        │          │          │ＩＭ卡廠牌為ＮＯＫＩＡ│
│    │      │      │          │        │          │          │之行動電話壹支、門號○│
│    │      │      │          │        │          │          │000000000號Ｓ│
│    │      │      │          │        │          │          │ＩＭ卡壹張、插置門號○│
│    │      │      │          │        │          │          │000000000號Ｓ│
│    │      │      │          │        │          │          │ＩＭ卡廠牌為ＺＴＥ之行│
│    │      │      │          │        │          │          │動電話壹支、門號○九三│
│    │      │      │          │        │          │          │0000000號ＳＩＭ│
│    │      │      │          │        │          │          │卡壹張、分裝袋佰拾│
│    │      │      │          │        │          │          │貳個均沒收；未扣案販賣│
│    │      │      │          │        │          │          │第一級毒品所得新臺幣壹│
│    │      │      │          │        │          │          │仟元與潘建均連帶沒收，│
│    │      │      │          │        │          │          │如全部或一部不能沒收時│
│    │      │      │          │        │          │          │，以其等之財產連帶抵償│
│    │      │      │          │        │          │          │之。                  │
│    │      │      │          │        │          │          │潘建均共同販賣第一級毒│
│    │      │      │          │        │          │          │品，處有期徒刑柒年捌月│
│    │      │      │          │        │          │          │。扣案插置門號○九八一│
│    │      │      │          │        │          │          │八○○○七七號ＳＩＭ卡│
│    │      │      │          │        │          │          │廠牌為ＮＯＫＩＡ之行動│
│    │      │      │          │        │          │          │電話壹支、門號○九八一│
│    │      │      │          │        │          │          │八○○○七七號ＳＩＭ卡│
│    │      │      │          │        │          │          │壹張、插置門號○九三六│
│    │      │      │          │        │          │          │六三七九三六號ＳＩＭ卡│
│    │      │      │          │        │          │          │廠牌為ＺＴＥ之行動電話│
│    │      │      │          │        │          │          │壹支、門號○九三六六三│
│    │      │      │          │        │          │          │七九三六號ＳＩＭ卡壹張│
│    │      │      │          │        │          │          │、分裝袋佰拾貳個均│
│    │      │      │          │        │          │          │沒收。未扣案販賣第一級│
│    │      │      │          │        │          │          │毒品所得新臺幣壹仟元與│
│    │      │      │          │        │          │          │張心嵐連帶沒收，如全部│
│    │      │      │          │        │          │          │或一部不能沒收時，以其│
│    │      │      │          │        │          │          │等之財產連帶抵償之。  │
├──┼───┼───┼─────┼────┼─────┼─────┼───────────┤
│１３│張心嵐│鄭宏彥│0000000000│99年11月│臺北市士林│現金1,000 │張心嵐共同販賣第一級毒│
│    │潘建均│      │（由張心嵐│29日13時│區○○路10│元、0.12克│品，累犯，處有期徒刑柒│
│    │      │      │接聽）    │29分許不│1巷67之1號│海洛因    │年拾月。扣案第一級毒品│
│    │      │      │0000000000│久後    │「菁山小鎮│          │海洛因壹包（驗餘淨重零│
│    │      │      │          │        │」附近土地│          │點壹貳壹零公克，另含包│
│    │      │      │          │        │公廟      │          │裝袋壹只）沒收銷燬之；│
│    │      │      │          │        │          │          │扣案插置門號○九八一八│
│    │      │      │          │        │          │          │○○○七七號ＳＩＭ卡廠│
│    │      │      │          │        │          │          │牌為ＮＯＫＩＡ之行動電│
│    │      │      │          │        │          │          │話壹支門號○九八一八○│
│    │      │      │          │        │          │          │○○七七號ＳＩＭ卡壹張│
│    │      │      │          │        │          │          │、插置門號○九三六六三│
│    │      │      │          │        │          │          │七九三六號ＳＩＭ卡廠牌│
│    │      │      │          │        │          │          │為ＺＴＥ之行動電話壹支│
│    │      │      │          │        │          │          │、門號0000000九│
│    │      │      │          │        │          │          │三六號ＳＩＭ卡壹張、分│
│    │      │      │          │        │          │          │裝袋佰拾貳個均沒收│
│    │      │      │          │        │          │          │；未扣案販賣第一級毒品│
│    │      │      │          │        │          │          │所得新臺幣壹仟元與潘建│
│    │      │      │          │        │          │          │均連帶沒收，如全部或一│
│    │      │      │          │        │          │          │部不能沒收時，以其等之│
│    │      │      │          │        │          │          │財產連帶抵償之。      │
│    │      │      │          │        │          │          │潘建均共同販賣第一級毒│
│    │      │      │          │        │          │          │品，處有期徒刑柒年捌月│
│    │      │      │          │        │          │          │。扣案第一級毒品海洛因│
│    │      │      │          │        │          │          │壹包（驗餘淨重零點壹貳│
│    │      │      │          │        │          │          │壹零公克，另含包裝袋壹│
│    │      │      │          │        │          │          │只）沒收銷燬之；扣案插│
│    │      │      │          │        │          │          │置門號0000000○│
│    │      │      │          │        │          │          │七七號ＳＩＭ卡廠牌為Ｎ│
│    │      │      │          │        │          │          │ＯＫＩＡ之行動電話壹支│
│    │      │      │          │        │          │          │、門號0000000○│
│    │      │      │          │        │          │          │七七號ＳＩＭ卡壹張、插│
│    │      │      │          │        │          │          │置門號0000000九│
│    │      │      │          │        │          │          │三六號ＳＩＭ卡廠牌為Ｚ│
│    │      │      │          │        │          │          │ＴＥ之行動電話壹支、門│
│    │      │      │          │        │          │          │號0000000000│
│    │      │      │          │        │          │          │號ＳＩＭ卡壹張、分裝袋│
│    │      │      │          │        │          │          │佰拾貳個均沒收。未│
│    │      │      │          │        │          │          │扣案販賣第一級毒品所得│
│    │      │      │          │        │          │          │新臺幣壹仟元與張心嵐連│
│    │      │      │          │        │          │          │帶沒收，如全部或一部不│
│    │      │      │          │        │          │          │能沒收時，以其等之財產│
│    │      │      │          │        │          │          │連帶抵償之。          │
└──┴───┴───┴─────┴────┴─────┴─────┴───────────┘
【附表六】（被告張心嵐、潘建均共同販賣第一級毒品海洛因及
          第二級毒品甲基安非他命予石鴻濱部分）
┌──┬───┬───┬─────┬────┬─────┬─────┬───────────┐
│編號│賣  家│買  家│賣家使用電│交易時間│ 交易地點 │交易毒品種│罪名及宣告刑          │
│    │      │      │話門號    │        │          │類、金額  │                      │
├──┼───┼───┼─────┼────┼─────┼─────┼───────────┤
│ １ │張心嵐│石鴻濱│0000000000│99年11月│臺北市士林│現金1,000 │張心嵐共同販賣第二級毒│
│    │潘建均│      │（由張心嵐│6日02時 │區○○路10│元、0.3克 │品，累犯，處有期徒刑貳│
│    │      │      │接聽）    │15分許不│1 巷67之1 │甲基安非他│年。扣案插置門號○九八│
│    │      │      │0000000000│久後    │號「菁山小│命        │0000000號ＳＩＭ│
│    │      │      │          │        │鎮」附近土│（尚未收取│卡廠牌為ＮＯＫＩＡ之行│
│    │      │      │          │        │地公廟    │現金1,000 │動電話壹支、門號○九八│
│    │      │      │          │        │          │元）      │0000000號ＳＩＭ│
│    │      │      │          │        │          │          │卡壹張、插置門號○九三│
│    │      │      │          │        │          │          │0000000號ＳＩＭ│
│    │      │      │          │        │          │          │卡廠牌為ＺＴＥ之行動電│
│    │      │      │          │        │          │          │話壹支、門號○九三六六│
│    │      │      │          │        │          │          │三七九三六號ＳＩＭ卡壹│
│    │      │      │          │        │          │          │張、分裝袋佰拾貳個│
│    │      │      │          │        │          │          │均沒收。              │
│    │      │      │          │        │          │          │潘建均共同販賣第二級毒│
│    │      │      │          │        │          │          │品，處有期徒刑壹年拾月│
│    │      │      │          │        │          │          │。扣案插置門號○九八一│
│    │      │      │          │        │          │          │八○○○七七號ＳＩＭ卡│
│    │      │      │          │        │          │          │廠牌為ＮＯＫＩＡ之行動│
│    │      │      │          │        │          │          │電話壹支、門號○九八一│
│    │      │      │          │        │          │          │八○○○七七號ＳＩＭ卡│
│    │      │      │          │        │          │          │壹張、插置門號○九三六│
│    │      │      │          │        │          │          │六三七九三六號ＳＩＭ卡│
│    │      │      │          │        │          │          │廠牌為ＺＴＥ之行動電話│
│    │      │      │          │        │          │          │壹支、門號○九三六六三│
│    │      │      │          │        │          │          │七九三六號ＳＩＭ卡壹張│
│    │      │      │          │        │          │          │、分裝袋佰拾貳個均│
│    │      │      │          │        │          │          │沒收。                │
├──┼───┼───┼─────┼────┼─────┼─────┼───────────┤
│ ２ │張心嵐│石鴻濱│0000000000│99年11月│臺北市中山│現金1,000 │張心嵐共同販賣第一級毒│
│    │潘建均│      │（由張心嵐│21日06時│區○○街與│元海洛因  │品，累犯，處有期徒刑柒│
│    │      │      │接聽）    │53分許不│林森北路口│          │年拾月。扣案插置門號○│
│    │      │      │0000000000│久後    │          │          │000000000號Ｓ│
│    │      │      │          │        │          │          │ＩＭ卡廠牌為ＮＯＫＩＡ│
│    │      │      │          │        │          │          │之行動電話壹支、門號○│
│    │      │      │          │        │          │          │000000000號Ｓ│
│    │      │      │          │        │          │          │ＩＭ卡壹張、插置門號○│
│    │      │      │          │        │          │          │000000000號Ｓ│
│    │      │      │          │        │          │          │ＩＭ卡廠牌為ＺＴＥ之行│
│    │      │      │          │        │          │          │動電話壹支、門號○九三│
│    │      │      │          │        │          │          │0000000號ＳＩＭ│
│    │      │      │          │        │          │          │卡壹張、分裝袋佰拾│
│    │      │      │          │        │          │          │貳個均沒收；未扣案販賣│
│    │      │      │          │        │          │          │第一級毒品所得新臺幣壹│
│    │      │      │          │        │          │          │仟與潘建均連帶沒收，如│
│    │      │      │          │        │          │          │全部或一部不能沒收時，│
│    │      │      │          │        │          │          │以其等之財產連帶抵償之│
│    │      │      │          │        │          │          │。                    │
│    │      │      │          │        │          │          │潘建均共同販賣第一級毒│
│    │      │      │          │        │          │          │品，處有期徒刑柒年捌月│
│    │      │      │          │        │          │          │。扣案插置門號○九八一│
│    │      │      │          │        │          │          │八○○○七七號ＳＩＭ卡│
│    │      │      │          │        │          │          │廠牌為ＮＯＫＩＡ之行動│
│    │      │      │          │        │          │          │電話壹支、門號○九八一│
│    │      │      │          │        │          │          │八○○○七七號ＳＩＭ卡│
│    │      │      │          │        │          │          │壹張、插置門號○九三六│
│    │      │      │          │        │          │          │六三七九三六號ＳＩＭ卡│
│    │      │      │          │        │          │          │廠牌為ＺＴＥ之行動電話│
│    │      │      │          │        │          │          │壹支、門號○九三六六三│
│    │      │      │          │        │          │          │七九三六號ＳＩＭ卡壹張│
│    │      │      │          │        │          │          │、分裝袋佰拾貳個均│
│    │      │      │          │        │          │          │沒收。未扣案販賣第一級│
│    │      │      │          │        │          │          │毒品所得新臺幣壹仟元與│
│    │      │      │          │        │          │          │張心嵐連帶沒收，如全部│
│    │      │      │          │        │          │          │或一部不能沒收時，以其│
│    │      │      │          │        │          │          │等之財產連帶抵償之。  │
└──┴───┴───┴─────┴────┴─────┴─────┴───────────┘
【附表七】（被告張定宇販賣第一級毒品海洛因予謝文欽部分）
┌──┬───┬───┬─────┬────┬─────┬─────┬───────────┐
│編號│賣  家│買  家│賣家使用電│交易時間│ 交易地點 │交易毒品種│罪名及宣告刑          │
│    │      │      │話門號    │        │          │類、金額  │                      │
├──┼───┼───┼─────┼────┼─────┼─────┼───────────┤
│ １ │張定宇│謝文欽│0000000000│99年12月│臺北市士林│現金500 元│張定宇販賣第一級毒品，│
│    │      │      │          │17日11時│區○○○道│、重量不詳│累犯，處有期徒刑柒年拾│
│    │      │      │          │58分許不│2段128號  │之海洛因  │月。未扣案插置門號○九│
│    │      │      │          │久後    │          │          │00000000號ＳＩ│
│    │      │      │          │        │          │          │Ｍ卡之行動電話壹支、門│
│    │      │      │          │        │          │          │號0000000000│
│    │      │      │          │        │          │          │號ＳＩＭ卡壹張均沒收，│
│    │      │      │          │        │          │          │如全部或一部不能沒收，│
│    │      │      │          │        │          │          │追徵其價額或以其財產抵│
│    │      │      │          │        │          │          │償之；未扣案販賣第一級│
│    │      │      │          │        │          │          │毒品所得新臺幣伍佰元沒│
│    │      │      │          │        │          │          │收，如全部或一部不能沒│
│    │      │      │          │        │          │          │收時，以其財產抵償之。│
├──┼───┼───┼─────┼────┼─────┼─────┼───────────┤
│ ２ │張定宇│謝文欽│0000000000│99年12月│臺北市士林│現金500 元│張定宇販賣第一級毒品，│
│    │      │      │          │20日22時│區○○○道│、重量不詳│累犯，處有期徒刑柒年拾│
│    │      │      │          │23分許不│2段128號  │之海洛因  │月。未扣案插置門號○九│
│    │      │      │          │久後    │          │          │00000000號ＳＩ│
│    │      │      │          │        │          │          │Ｍ卡之行動電話壹支、門│
│    │      │      │          │        │          │          │號0000000000│
│    │      │      │          │        │          │          │號ＳＩＭ卡壹張均沒收，│
│    │      │      │          │        │          │          │如全部或一部不能沒收，│
│    │      │      │          │        │          │          │追徵其價額或以其財產抵│
│    │      │      │          │        │          │          │償之；未扣案販賣第一級│
│    │      │      │          │        │          │          │毒品所得新臺幣伍佰元沒│
│    │      │      │          │        │          │          │收，如全部或一部不能沒│
│    │      │      │          │        │          │          │收時，以其財產抵償之。│
└──┴───┴───┴─────┴────┴─────┴─────┴───────────┘
【附表八】（被告張定宇販賣第一級毒品海洛因予鄭宏彥部分）
┌──┬───┬───┬─────┬────┬─────┬─────┬───────────┐
│編號│賣  家│買  家│賣家使用電│交易時間│ 交易地點 │交易毒品種│罪名及宣告刑          │
│    │      │      │話門號    │        │          │類、金額  │                      │
├──┼───┼───┼─────┼────┼─────┼─────┼───────────┤
│ １ │張定宇│鄭宏彥│0000000000│99年10月│臺北市士林│現金1,000 │張定宇販賣第一級毒品，│
│    │      │      │          │13日20時│區○○○道│元、重量不│累犯，處有期徒刑柒年拾│
│    │      │      │          │24分許不│2段128號  │詳之海洛因│月。未扣案插置門號○九│
│    │      │      │          │久後    │          │          │00000000號ＳＩ│
│    │      │      │          │        │          │          │Ｍ卡之行動電話壹支、門│
│    │      │      │          │        │          │          │號0000000000│
│    │      │      │          │        │          │          │號ＳＩＭ卡壹張均沒收，│
│    │      │      │          │        │          │          │如全部或一部不能沒收，│
│    │      │      │          │        │          │          │追徵其價額或以其財產抵│
│    │      │      │          │        │          │          │償之；未扣案販賣第一級│
│    │      │      │          │        │          │          │毒品所得新臺幣壹仟元沒│
│    │      │      │          │        │          │          │收，如全部或一部不能沒│
│    │      │      │          │        │          │          │收時，以其財產抵償之。│
├──┼───┼───┼─────┼────┼─────┼─────┼───────────┤
│ ２ │張定宇│鄭宏彥│0000000000│99年10月│臺北市士林│現金1,000 │張定宇販賣第一級毒品，│
│    │      │      │          │22日13時│區○○○道│元、重量不│累犯，處有期徒刑柒年拾│
│    │      │      │          │42分許不│2段128號  │詳之海洛因│月。未扣案插置門號○九│
│    │      │      │          │久後    │          │          │00000000號ＳＩ│
│    │      │      │          │        │          │          │Ｍ卡之行動電話壹支、門│
│    │      │      │          │        │          │          │號0000000000│
│    │      │      │          │        │          │          │號ＳＩＭ卡壹張均沒收，│
│    │      │      │          │        │          │          │如全部或一部不能沒收，│
│    │      │      │          │        │          │          │追徵其價額或以其財產抵│
│    │      │      │          │        │          │          │償之；未扣案販賣第一級│
│    │      │      │          │        │          │          │毒品所得新臺幣壹仟元沒│
│    │      │      │          │        │          │          │收，如全部或一部不能沒│
│    │      │      │          │        │          │          │收時，以其財產抵償之。│
└──┴───┴───┴─────┴────┴─────┴─────┴───────────┘